臺灣高等法院臺南分院刑事判決
110年度侵上訴字第1295號
上  訴  人  
即  被  告  蘇渙珹



選任辯護人  陳昭琦律師
上列上訴人即被告因妨害性自主等案件，不服臺灣臺南地方法院
110年度侵訴字第19號中華民國110年9月23日第一審判決（起訴
案號：臺灣臺南地方檢察署108年度營偵字第2023號、109年度偵
字第14341號），提起上訴，本院判決如下：
    主  文
上訴駁回。
    事  實
一、蘇渙珹於民國108年4、5月間，經由交友軟體WETOUCH認識代
    號AC000-A108208號女子（真實姓名年籍詳卷，下稱甲女）
    ，並加入為甲女LINE通訊軟體之好友。蘇渙珹以LINE通訊軟
    體與甲女聊天時，要求甲女自拍裸露胸部、下體之數位照片
    及影片，甲女應允拍攝後，再以LINE通訊軟體訊息傳送之方
    式，傳送數件裸露照片及影片之電子訊號予蘇渙珹。嗣甲女
    查覺異狀，不願再與蘇渙珹聯絡而將其LINE封鎖，蘇渙珹竟
    為下列行為：
　㈠蘇渙珹基於以脅迫使人行無義務之事之犯意，及散布猥褻影
    像供人觀覽之意圖，於108年9月28日至同年10月1日間，以L
    INE通訊軟體暱稱「沒○○員」，接續傳送如附表一所示內容
    略為：「封鎖我又是什麼意思呢」、「做愛呢」、「那就出
    來開心一下阿」(甲女回稱：「就是怕現在這種事情發生才
    封鎖」、「先撤照再說」、「所以我信任你傳照片跟影片給
    你最後要換來影片和照片外流」等語)、「真的不知道你在
    擔心什麼，用你的腦子想一下，我要是想給別人看，早就給
    別人看了，現在網路也在瘋傳了，或許別人早就亂傳但為什
    麼我沒有，用腦子想一下吧」(甲女回稱：「而且影片在你
    那裡，萬一那一天我不約了或是你又不開心，我很難不擔心
    影片會外流」等語)、「你快錄」(甲女回稱：「不能不錄嗎
    」等語)、「不行」、「拍照我看看、多拍幾張啦」、「高
    雄車站15：40到新營，16：39我請假兩個小時開車下去，新
    營也差不多一小時，再搭晚上8：43回高雄」、「你從前站
    出來看對面有○○豆漿大王在那等」等訊息給甲女，以此方式
    恫嚇甲女，致甲女心生畏懼，而脅迫甲女若不與其性交，則
    將公開及散布甲女之裸露照片及影片，甲女被迫答應於108
    年10月1日17時許，與蘇渙珹一同前往址設臺南市○○區○○路0
    000號「○○汽車旅館」，使甲女行此無義務之事，並意圖散
    布而持有前揭猥褻影像之電子訊號。又蘇渙珹基於強制性交
    之犯意，於108年10月1日17時許，在上址「○○汽車旅館」00
    0號房內，以與其性交後才能刪除甲女裸照之事脅迫甲女，
    致甲女心生畏懼不敢抗拒，蘇渙珹即以其陰莖插入甲女陰道
    內之方式，對甲女接續為性交行為2次。
　㈡蘇渙珹於上開強制性交行為後，未依其承諾刪除甲女之全部
    裸照之電子訊號，因甲女不願再與其見面，蘇渙珹竟基於恐
    嚇危害安全之犯意，及散布猥褻影像供人觀覽之意圖，於10
    8年10月19日至同年11月25日間，接續以LINE暱稱「H0u」、
    「沒○○員」等名稱，傳送內容為：「你把我當白痴你覺得你
    有資格叫我保證不生氣嗎」、「不就好險我有備份」、「你
    耍你的。我傳我的」、「一定很快傳騙整個臺灣」、「超過
    十分沒回，我就傳一個地方」、「光是論壇我就有十幾個可
    以傳」、「不信試試看」、「給你機會回你卻已讀不回後悔
    了嗎」、「你以為跟你朋友講有用嗎？在（「再」之誤寫）
    怎麼做，我上傳的速度都比你快確定要玩嗎？」、「要約幾
    次你自己說，那就一次過夜幹五次囉」、「忘了跟你說一件
    事」、「很重要喔」、「看到了嗎」等訊息給甲女。復於上
    開期間，將自己使用LINE通訊軟體之大頭貼，更改為甲女之
    裸露照片，且將LINE暱稱更名為：「我保證你下場一定會比
    我慘」、「那就來試試看最後誰比較慘」。又傳送：「現在
    只追蹤你，快回我訊息，不回開始上傳完整版」、「改帳號
    真的沒用，露臉的一看就知道是你，我沒事就保證你就沒事
    ，我有事你一定比我慘，你代價是一輩子」等訊息給甲女，
    以此方式恫嚇甲女，使甲女心生畏懼，致生危害於安全，且
    意圖散布而持有前揭猥褻影像之電子訊號。
　㈢嗣經警於108年11月11日依法搜索臺南市○○區○○○街00號蘇渙
    珹租屋處（下稱上址租屋處），扣得三星即Samsung手機1支
    (門號0000000000號)、電腦主機1台。又於109年2月11日在
    上址租屋處依法搜索，扣得ASUS手機1支(門號同為00000000
    00號)、隨身碟2個等物。
二、蘇渙珹於108年底，經由交友軟體TINDER認識代號AC000-000
    00000號女子（真實姓名年籍詳卷，下稱乙女），並加入為
    乙女LINE通訊軟體之好友。蘇渙珹以LINE通訊軟體與乙女聊
    天時，要求乙女自拍裸露下體之數位照片，乙女應允拍攝後
    ，再以LINE通訊軟體訊息傳送之方式，傳送數件裸露下體影
    像之電子訊號予蘇渙珹。嗣乙女不願再行傳送裸露照片，蘇
    渙珹竟基於以脅迫使人行無義務之事之犯意，及散布猥褻影
    像供人觀覽之意圖，於109年2月17日至同年月21日間，接續
    以LINE通訊軟體暱稱「家○」、「。0」、「○」、「呼○」，
    傳送如附表三所示內容略為：「掰掰」、(乙女回稱：「你
    要傳到哪裡」等語)、「各大網路(並傳送1張乙女裸露下體
    之照片)」、「我現在很想射，你卻不配合，那就等著被指
    指點點吧」、「最後一次問你要配合嗎」、「明天沒有人回
    ，沒露給我看，我一定傳不信試試看」、「我這個帳號現在
    要刪，明天換新的加你」、「如果明天沒有給我看，我會更
    生氣弄死你」、「視訊給我看啊(並傳送1張乙女裸露下體之
    照片)」、「那就去死吧」、「我保證一定弄死你」、「你
    親朋好友都會上網吧」、「他們看到會很刺激哦」等訊息給
    乙女，以此方式恫嚇乙女，致乙女心生畏懼，而脅迫乙女再
    行傳送裸露照片電子訊號之無義務之事，且意圖散布而持有
    前揭乙女猥褻影像之電子訊號。嗣因乙女報警處理，經警循
    線發現蘇渙珹之IP位址及使用之門號為0000000000號，並於
    109年2月25日依法搜索上址蘇渙珹租屋處，扣得OPPO手機1
    支，始查知上情，而未遂其強制犯行。
三、案經甲女訴由臺南市政府警察局新營分局、乙女訴由高雄市
    政府警察局鼓○分局報請臺灣臺南地方檢察署檢察官偵查起
    訴。
    理  由
壹、證據能力：
一、按被告以外之人於檢察事務官、司法警察（官）調查中所為
    之陳述，依刑事訴訟法第159條第1項規定，係屬傳聞證據，
    原則上無證據能力，惟如該陳述與審判中不符時，其先前之
    陳述具有較可信之特別情況，且為證明犯罪事實存否所必要
    者，依同法第159條之2規定，始例外認為有證據能力。查證
    人甲女、乙女於警詢之陳述，並無傳聞證據例外之情形，故
    此部分應無證據能力。
二、按被告以外之人於審判外之陳述，雖不符刑事訴訟法第159
    條之1至第159條之4之規定，然經當事人於審判程序同意作
    為證據，法院審酌該言詞陳述或書面陳述作成時之情況，認
    為適當者，亦得為證據。又當事人、代理人或辯護人於法院
    調查證據時，知有第159條第1項不得為證據之情形，而未於
    言詞辯論終結前聲明異議者，視為有前項之同意，刑事訴訟
    法第159條之5定有明文。立法意旨在於傳聞證據未經當事人
    之反對詰問予以核實，原則上先予排除，惟若當事人已放棄
    反對詰問權，於審判程序中表明同意該等傳聞證據可作為證
    據，或於言詞辯論終結前未聲明異議，基於尊重當事人對傳
    聞證據之處分權，及證據資料愈豐富，愈有助於真實發見之
    理念，且強化言詞辯論主義，使訴訟程序得以順暢進行，上
    開傳聞證據亦均具有證據能力。查，除上述一所示外，本案
    所引用之相關證據資料（詳後引證據），其中各項言詞或書
    面傳聞證據部分，縱無刑事訴訟法第159條之1至第159條之4
    或其他規定之傳聞證據例外情形，然業經本院審理時予以提
    示並告以要旨，且各經檢察官、被告蘇渙珹及辯護人表示意
    見，當事人已知上述證據乃屬傳聞證據，已明示同意作為本
    案之證據使用（本院卷第139-141、214頁），而本院審酌上
    開證據資料製作時之情況，無不當取供及證明力明顯過低之
    瑕疵，認以之作為證據應屬適當，揆諸前開規定，應認均有
    證據能力。
貳、認定犯罪事實所憑之證據及理由：
一、訊據被告固坦承持用門號0000000000號行動電話，並LINE暱
    稱為「B000○」或「B000」，亦曾使用：「沒○○員」之暱稱
    ，又於108年10月1日17時許，駕駛車牌號碼0000-00號自用
    小客車，與1名女子前往上址「○○汽車旅館」，並在該旅館0
    00號房內為性行為等事實不諱，惟矢口否認有何強制、強制
    性交、意圖散布而持有猥褻影像、強制未遂等犯行，辯稱：
    我不認識甲女、乙女，附表一、三所載LINE對話都不是我傳
    的，且我的手機經過勘驗，也沒有這些對話、照片及影片。
    我雖然有去「○○汽車旅館」000號房，但不是跟甲女性交，
    我是約1個援交妹性交，我覺得援交妹與甲女有認識，因我
    當天有嫌棄援交妹的身材，可能要對我怎樣、仙人跳、賠錢
    ，所以才告我云云。辯護人則為被告辯護稱：㈠被告手機經
    勘驗後，均無遭指控使用的LINE、IG暱稱，亦無與甲女之對
    話紀錄、甲女裸照，且本件並無被告與甲女發生性行為的相
    關確實證據。㈡被告在「○○汽車旅館」係與真實姓名不詳之
    援交女子為性交行為，然該援交女子並非甲女，因被告向該
    女表示對其身材不滿意，故被告認為係遭集團性設計（仙人
    跳）。㈢被告向法律扶助基金會嘉義分會申請法律扶助時，
    被告的真意是他叫應召小姐去汽車旅館，所以是合意性交。
    ㈣甲女於警詢中表示被告身上並無任何特徵，但被告身上有
    蠻多特徵，例如臉上有痘疤、身體很白、體型消瘦、性器官
    毛多、痣多、鼠蹊部有疤，均極為明顯，故甲女指證、陳述
    尚非無瑕疵可言。且證人何○邑、柯○庭之證述，係屬「累積
    證據」，並非適格之補強證據，應不足以擔保甲女證述之真
    實。㈤依甲女與「沒○○員」的對話紀錄，「沒○○員」：「說
    好要約的呢」、甲女：「約是可以約啊」，「沒○○員」：「
    做愛呢」、甲女：「約不就是要做？」，「沒○○員」：「你
    想做嗎？」、甲女：「想是想啊」等語，且甲女與證人何○
    邑LINE的對話紀錄亦稱：「他說我只能說就是封鎖惹怒他的
    ，實際上他人沒有很壞，就是跟盜圖落差太大…」等語，故
    退萬步言，就算是被告係與甲女發生性行為，也是甲女自願
    為之。㈥乙女從未與被告見面，無從得知被告的相貌，且如
    今網路發達，手機若沒有適當的防護措施，有心人士往往會
    利用安全防護上的漏洞，竊取手機的資料及帳號、密碼，故
    不能排除被告手機遭人冒用的可能性，尚不能僅以IP位址及
    通訊埠號，即認定被告就是傳送恐嚇訊息予乙女的人。又警
    方執行搜索扣押時，亦未發現乙女的裸照，且被告手機於勘
    驗後也沒有發現跟乙女對話紀錄所用的任何暱稱，故關於乙
    女部分，並未達無合理懷疑之心證程度，應為無罪之諭知。
二、被告之LINE暱稱為「B000○」或「B000」，亦曾使用：「沒○
    ○員」之暱稱，被告持用之行動電話門號為0000000000號，
    又被告於108年10月1日17時許，駕駛車牌號碼0000-00號自
    用小客車，與1名女子在上址「○○汽車旅館」000號房內為性
    行為，嗣經警分別於108年11月11日、109年2月11日、109年
    2月25日，依法搜索上址租屋處，各扣得Samsung手機1支(門
    號0000000000號)、ASUS手機1支(門號同為0000000000號)、
    OPPO手機1支等事實，業據被告坦承不諱，並有臺灣臺南地
    方法院108年度聲搜字第1163號搜索票、臺南市政府警察局
    新營分局搜索扣押筆錄、扣押物品目錄表、扣押物品收據各
    1份（警1卷第27、31-41頁）、「○○汽車旅館」住宿日報表1
    紙（警1卷第43-44頁）、車號0000-00號車輛詳細資料報表1
    紙（警1卷第45頁）、車號0000-00號自用小客車於108年10
    月1日之車牌辨識系統紀錄2紙（偵1卷第23-25頁）、LINE C
    orporation之臺灣臺南地方法院109年度聲搜字第75號搜索
    票、臺南市政府警察局新營分局搜索扣押筆錄、扣押物品目
    錄表、扣押物品收據各1份（偵1卷第55-65頁）、臺灣臺南
    地方法院109年度聲搜字第139號搜索票、臺南市政府警察局
    新營分局搜索扣押筆錄、扣押物品目錄表各1份（偵1卷第13
    5-139頁）、臺南市政府警察局新營分局109年3月11日南市
    警營偵字第1090122298號函暨檢附之扣案Samsung手機、ASU
    S手機及電腦主機之數位證物勘察報告各1份（偵1卷第169-1
    75、322-336頁、偵1卷彌封卷第12頁）附卷可稽。又有Sams
    ung手機、ASUS手機及OPPO手機各1支扣案可證。是此部分事
    實，堪信屬真實。
三、事實欄一（即甲女）部分：
　㈠證人即告訴人甲女於偵查、原審時歷次證述內容如下：
　⒈於偵查時具結證稱：我們是在108年4、5月間透過交友軟體WE
    TOUCH認識的。後來被告跟我要LINE的二維碼，我們就都用L
    INE聯絡。被告一開始LINE的名稱是「J0Y」，中間還用過「
    ○」、「0」、「沒○○員」、「00u」、「我保證你下場一定
    會比我慘」及「那就來試試看最後誰比較慘」。另「h000gj
    kjii」及「js000snio」是IG的帳號，被告沒有使用過「B00
    0○」的名稱跟我聯絡。被告的名稱一直在更換。被告中間一
    度被我封鎖，後來因被告以持有我的裸照威脅我，才又重新
    加為好友。大概於108年5、6月間，我當時在澳洲，用手機
    上網，透過LINE傳給被告我裸露身體的照片及影片，後來被
    告還是持續跟我要裸露的照片及影片，我不堪其擾，就在LI
    NE封鎖他。我大約於108年9月底回臺灣後，我的LINE跳出好
    友通知，被告的照片是顯示我的裸照，他的名稱有點長，我
    已經忘記實際的名稱了，印象中他名稱的意思是「如果不加
    好友，就要把裸照散布出去」，所以我才會重新加被告好友
    。加了之後，被告就質問我為何封鎖他，說如果我不跟他約
    砲，就要把我的裸照及裸露影片散布出去，被告就約10月1
    日要跟我見面，被告叫我搭火車到臺南新營火車站，到車站
    附近永和豆漿店等他，我有依被告指定的時間、地點赴約，
    被告開一台白色的休旅車過來載我去○○旅館。我從高雄搭火
    車時，因為很害怕，我有用LINE傳給我的朋友何○邑，我跟
    何○邑說有一個網友有我的裸照，他拿裸照威脅我，要跟我
    見面及約砲，何○邑叫我報警，但我考慮對方有說如果報警
    的話，他會立刻把照片散布出去，所以我才會赴約。我坐被
    告的車前往旅館的途中，用LINE跟何○邑說我現在人在哪裡
    。(在旅館裏面，發生什麼事？)被告一進去旅館，就直接去
    泡澡，被告看我不太願意，一直在玩手機，就跟我說現在聯
    絡朋友或叫警察都沒用，因為裸照及影片都在他手上，就算
    警察來，刪掉他手機內的照片，他還是有備份，而且警察也
    不能夠看他隨身的物品，叫我趕快跟他發生性行為，就會把
    手機裏面的照片及影片刪掉，我就跟他發生2次性行為，中
    間間隔約20分鐘到半個小時，這2次的性行為我都是因為他
    手上有我的裸照，我怕被他散布，才會跟他發生性行為。(
    你當天跟蘇渙珹發生2次性行為結束後，蘇渙珹有沒有刪除
    他手機裏有關你的裸照及裸露影片？)被告拿出手機，只刪
    除一部分的裸照，我問他為何不全部刪除，他就說要再約下
    一次性行為，他才願意全部刪除。後來他載我去新營火車站
    。(你為何直到108年10月23日才決定報警？)因為我本來預
    定108年11月要回澳洲，我以為拖著不跟他見面就沒事，中
    間被告還有用LINE跟我聯絡，我不太想理他，但又不敢封鎖
    他，被告一直問我什麼時候再約第二次發生性行為，我就敷
    衍他說我沒有時間，後來他就不太開心，他就說裸露的照片
    及影片都在他那邊，為何是他要配合我，他也怕我報警，被
    告就要求我接LINE的視訊電話，如果我不接，他就會馬上散
    布我的裸露照片及影片，因為他後續一直威脅我，而且還有
    言語侮辱，我才會報警。我是從旅館回來後，對方還持續威
    脅我，才跟朋友柯○庭說。(《提示警1卷第57-121頁》這是何
    人之間的對話內容？「H0u」是何人？)這是我跟被告的對話
    ，他曾經換過不同的名稱。當時我使用的名稱就是「H0u」
    ，對方也把他的LINE名稱改成跟我一樣，也是「H0u」。(「
    沒○○員」是何人？)也是被告。(你怎麽知道被告的身分是蘇
    渙珹？)是警方查出來的。那天去汽車旅館，有拍到他的車
    牌，警察才查出他的身份。(《提示警1卷第57頁》「H0u」說
    「不就好險我有備份」、「你耍你的。我傳我的」、「一定
    很快傳騙（錯字）整個臺灣」、「你耍你的。我傳我的」、
    「超過十分沒回，我就傳一個地方」、「光是論壇我就有十
    幾個可以傳」、「不信試試看」、「給你機會回你卻已讀不
    回，後悔了嗎？」，這是何意？）這是108年10月21日被告
    傳給我的內容。被告的意思就是他要約我，但約不到，我真
    的不想赴約，我人在臺北，我就跟他說我沒有辦法，他就生
    氣，明明說要有第二次他才要删掉，他覺得我騙他。他的意
    思是如果我不配合，他就要把我的裸照散布出去。(《提示警
    1卷第59頁》「H0u」說「禮拜日耍我，已經變成要續約三次
    三次要約什麼時候」、「你以為跟你朋友講有用嗎？在（「
    再」之誤寫）怎麼做，我上傳的速度都比你快確定要玩嗎？
    」、「你自己知道你做什麼會讓我毫不猶豫傳」、「勸你別
    耍花樣」、「三次分別約哪三天」、「在（「再」之誤寫）
    討價還價就加上去而已」、「要約幾次你自己說」，「那就
    一次過夜幹五次囉」、「原本可以但後面耍我還愛回不回討
    價還價的態度無法一樣了」，這是何意？)這也是108年10月
    21日的對話，因為我真的不想跟他見面，一直拖延，被告就
    覺得我騙他，所以他就說要增加跟他性行為的次數，如果不
    配合的話，他就會把我的裸照傳出去。（《提示警1卷第61頁
    》「H0u」說「19號那他好好約完早就沒事」，這是何意？)
    這應該是108年10月20日或21日的對話，因為我108年10月19
    日搭高鐵去臺北，有經過臺中，我想起他說過他是臺中人，
    我當時想敷衍他，跟他說我人在臺中，要不要約見面，結果
    被告說他人在臺南，他說他那一天剛好去臺南找朋友，他問
    我為什麼你人要離開，才要通知，他覺得我是故意不想跟他
    約。（《提示警1卷第63頁》「沒○○員」說「封鎖我又是什麼
    意思呢」、「做愛呢」、「那就出來開心一下阿」，你回覆
    「就是怕現在這種事情發生才封鎖」、「先撤照再說」、「
    所以我信任你傳照片跟影片給你最後要換來影片和照片外流
    」這是何意？)這是108年9月28日的對話，這是被告用一個
    很長的名稱，大意是如果我不加他好友，就要散布裸照，圖
    片是我的裸照，之後我就加他好友，他才又用「沒○○員」的
    名稱跟我對話，內容是質疑我為何封鎖他，而且想跟我約時
    間，與我發生性行為，我的回覆就是表示怕這種狀況發生才
    會封鎖，因為他用「沒○○員」，照片是放我的裸照，他後來
    有把LINE名稱所附的照片撤掉，我的截圖是他已經把LINE名
    稱的所附照片撤掉之後才截圖的，所以看不出他有附我的裸
    照。（《提示警1卷第77頁》「沒○○員」說「真的不知道你在
    擔心什麼用你的腦子想一下我要是想給別人看早就給別人看
    了現在網路也在瘋傳了或許別人早就亂傳但為什麼我沒有」
    ，你回覆「而且影片在你那裡，萬一那一天我不約了或是你
    又不開心，我很難不擔心影片會外流」這是何意？)這大約
    是108年9月28日的對話。內容是被告持有我裸露照片及影片
    ，我很擔心會外流。（《提示警1卷第89頁》你表示「不能不
    錄嗎」；「沒○○員」說「不行」、「高雄車站15:40到新營1
    6:39我請假兩個小時開車下去新營也差不多一小時，再搭晚
    上8:43回高雄」，這是何意？)這是108年9月30日的對話。
    他要求我錄影裸露影片再傳給他，我跟他表示不行，因為我
    怕他又存檔威脅我，後來他跟我約要見面的時間，叫我搭他
    指示的火車班次去新營。（《提示警1卷第93頁》「沒○○員」
    說「你從前站出來看對面有○○豆漿大王在那等」、「讓你提
    早一小時走還不錯吧」；你回覆「在（「再」之誤寫）一小
    時我也是不行」，這是何意？)這是108年10月1日的對話，
    就是當天有約見面，被告開車載我去汽車旅館，他說讓你提
    早1小時走，是因為前一天他有說要我搭8時43分的回高雄，
    實際上他7點多就結束，載我去新營火車站搭車。(《提示警1
    卷第95頁》「沒○○員」說「跟我聊了還是不錯吧」，你回覆
    「如果你一開始沒嚇到我的話」，「沒○○員」說「老實說舒
    服嗎」，你回覆「硬要老實說的話就是我太害怕了」，這是
    何意？)這是108年10月1日我回到家之後與蘇渙珹的對話，
    問我當天的情況，我跟他說我心裏會害怕。（《提示警1卷第
    115頁》，「沒○○員」說「是不是真的有打算跟我約，還是原
    本就沒有打算約，你自己知道」、「你把我當白痴你覺得你
    有資格叫我保證不生氣嗎」，這是何意？)這是108年10月20
    日或21日的對話，被告的意思是因為我路過臺中，臨時才講
    ，他覺得我沒有真的要跟他約，他在生氣。（《提示警1卷第
    117頁》你回覆說「這也是為什麼後面我都很慢回你，但因為
    有答應你還要再一次，說真的我也不知道我該用什麼心態」
    ，這是何意？)因為我怕他把照片散布出去，所以才會答應
    他還要再跟他發生一次性行為。因為跟他聊天都會有很大的
    壓力，壓力是來自於他脅迫要散布我的裸照，所以我才會說
    我也不知道我該用什麼心態。（《提示警1卷第119頁》「沒○○
    員」說「不要故意不讀，我知道蘋果外面就會顯示訊息」，
    這是何意？)108年10月21日或22日的對話，因為我是使用ip
    hone手機，如果有line訊息，會有通知，可以看到訊息內容
    ，不一定要打開LINE，所以他質疑我有看到訊息，但故意不
    讀。（《提示警1卷第121頁》「沒○○員」說「被你耍一次了」
    、「你還這種態度」、「忘了跟你說一件事」、「很重要喔
    」、「看到了嗎」，這是何意？這是哪一日的對話？)好像
    是108年10月27日的對話，當時他說看到了嗎，是他有在LIN
    E裏面傳一個網址，我當時點不開，他的意思應該是如果我
    不配合，他就要把我的照片及影片傳出去，但我不確定他是
    否真的有傳出去，後來他又把LINE所傳的網址回收，因為我
    是事後才截圖的，所以這份LINE資料看不出來當時他所傳的
    網址。（《提示108年11月25日刑事補充告訴理由狀所附告證
    一之訊息截圖資料》這些網頁截圖要證明何事？)我以為我報
    案之後，對方就會收斂，我的LINE帳號都已經換過，他找到
    我的IG帳號，並且追蹤我，還打一些威脅我的訊息，這是要
    證明我報案之後，對方還是持續以他持有我的裸照，如果我
    不配合，他就要散布的方式威脅我，告證一裏面有畫螢光筆
    文字所附的照片都是我之前傳給被告的裸照，被告用這種方
    式來威脅我。(為何被告說他於108年10月1日是與1名援交妹
    ，在○○汽車旅館為性交易？)他當時是跟我發生性行為等語(
    偵1卷第217-225頁)。
　⒉於原審時證稱：我大概在2年前的5月左右，透過網路交友軟
    體，認識被告，當時LINE聊天的對象只記得一個英文名「J0
    Y」，其他不太清楚了。從108年5月到108年10月1日中間，
    我傳裸露照片及影片只傳給1個人。對方的暱稱一直在更換
    ，因為是同一個帳號，我跟他聊天完隔沒幾天，他就更改暱
    稱。我見過被告本人1次，於108年10月1日，我到新營火車
    站之後，對方說他有開車，火車站出來有一個豆漿店。對方
    用LINE聯絡，請我在那裡等他，他載我去○○汽車旅館。我當
    時有跟朋友何○邑求救，但對方直接表示，我現在即便報警
    ，警察來現場也無法對他怎麼樣。（妳當時看到的LINE對象
    是否與法庭上的被告是同一人？）同一個。（《請被告將口
    罩拿下來》此人就是當時去新營接妳的人嗎？）對。當時赴
    約時，他會把我的影片及照片都刪除，但他沒有完全刪乾淨
    ，所以事後他說除非再有第2次，他才會把這些東西刪掉，
    但是我真的不想一直這樣，所以我才去報警。（《提示10月1
    日對話》妳說「出門啦」，被告說「自拍給我看，穿什麼？
    沒坐火車對吧」，妳說「坐啦」，被告說「我要回頭了」，
    妳說「我都快到了好嗎」，被告說「自拍給我看，穿什麼？
    為何沒有拍臉？換人來嗎？」，妳說「到底是多怕我騙你，
    這樣說的話，不是你應該也要拍？」，被告說「在兇屁？我
    只是問」，妳說「沒有兇」，被告說「妳從前站出來看到○○
    豆漿大王，在那等，我買個東西」，妳回答「你呢？到了」
    ，妳跟被告約到火車站後，被告傳LINE給妳，叫妳從前站出
    來看對面有無○○豆漿大王，在那邊等，是嗎？）是。之後就
    上他的車。（被告傳的時間是16時41分，之後妳問說「你呢
    ？」，被告說「到了」，妳說「你在哪？」，這是16時48分
    及49分，後來有通一個10秒鐘的電話，這時你們是否就碰面
    ？）對。（《提示警1卷第316頁甲女與何○邑的LINE》前面有
    一些妳跟何○邑提到要報警的事情，後面妳有講到「他說我
    可以走，但他說做完才刪，他也說我可以報警」，所以被告
    在○○汽車旅館的時候跟妳說妳要跟他做完性行為之後才會刪
    除妳這些裸露的照片嗎？）對。（從LINE紀錄看來，妳還有
    留一個地圖定位，這是做什麼？）因為何○邑擔心我出事情
    ，所以我一直有跟他保持聯絡，他請我發定位給他。（房號
    000是指○○汽車旅館的房號嗎？）對。（《提示偵1卷彌封卷
    的LINE對話紀錄第5頁》妳剛才有說被告有使用很多LINE暱稱
    ，有一個「我保證你下場比我慘」，有一個女生裸體的照片
    ，這也是妳曾經說被告傳給妳的暱稱嗎？）他當時是用這個
    帳號加我的。（《提示偵1卷彌封卷的LINE對話紀錄第7頁》「
    現在只追蹤妳快回我訊息不回開始上傳完整版」，妳可以解
    釋這個「hjj000jii」這是何人的？）這是事發後，對方用
    社群軟體的帳號想要追蹤我。（所以被告是用上開帳號「hj
    j000jii」要追蹤妳嗎？）對。（這裡有一個遮起來的頭貼
    ，那個女孩是妳嗎？）是。（《提示偵1卷彌封卷的LINE對話
    紀錄第8頁》還有一個暱稱叫，「那就來試試看最後誰比較慘
    」，這個也是被告嗎？）我不能肯定，但是是案發後，我請
    律師針對此事提告之後，才出現的。（《提示偵1卷彌封卷的
    LINE對話紀錄第9頁》又有一個「js000snio」之帳號想要追
    蹤妳，上面寫「改帳號真的沒有用，露臉的一看就知道是妳
    ，現在還有機會談，勸妳要把握，我沒事就保證妳沒事，我
    有事，妳一定比我慘，妳代價是一輩子，妳想清楚」，妳可
    以確定寫這個貼文的人是被告嗎？）前面有一則是有照片的
    ，我先不給那個帳號追蹤，因為我肯定是他，因為裡面有我
    只傳給他的照片，我不給前面那個帳號追蹤後，這個帳號又
    出現。在那種被威脅或脅迫之情況下，其實很難不遵從對方
    的指示等語(原審卷第167-182頁)。
　㈡觀之證人甲女於偵查、原審時之證述內容，其就於上開時間
    、地點，如何遭被告以持有甲女之裸照和私密影片威脅甲女
    ，若甲女不依被告在LINE對話中之指示與被告見面，及於10
    8年10月1日17時至19時許，如不與被告發生性行為，就要散
    布甲女之裸照及私密影片等語加以脅迫，且於108年10月19
    日至11月25日間，被告仍持續以LINE或IG以前述要散布甲女
    之裸照及私密影片方式恐嚇等重要之基本事實，均能具體詳
    述，且始終證述如一，前後並無明顯矛盾之處，倘非親身經
    歷，實難為如此詳盡之證述，且其證述內容核與附表一所示
    之LINE對話紀錄內容相合，有甲女與被告間之對話紀錄2份
    、事實欄一㈡之恐嚇訊息截圖5張（警1卷第57-121頁）附卷
    可憑。甲女雖於原審時或有答以「忘記了」等語，惟經提示
    相關LINE對話紀錄予甲女辨認後，尚能喚起甲女之記憶，衡
    以案發時(108年9月至11月間)距甲女於原審為交互詰問之際
    (110年8月24日)已相隔長達1年10月之久，則甲女因事隔久
    遠，就案發細節記憶模糊，尚與常情無違，自不得據此認甲
    女之陳述前後不一致，而認甲女所為證述內容全然不可採信
    。又本案係因被告不斷的以散布甲女之裸照和私密影片脅迫
    甲女，甲女受不了被告之長期威脅，始於108年10月23日向
    警方報案，若甲女欲存心誣陷被告，大可於案發（108年10
    月1日）後即時報警指述上情，而無須隱忍遲至案發20餘日
    後之108年10月23日，始在友人柯○庭之陪同下至警局報案。
    是證人甲女應無假藉不實事證，欲入被告於罪之可能，證人
    甲女之指訴，應堪採信。
　㈢本件復有證人何○邑、柯○庭之證述，以為甲女前開證述之補
    強證據：
　⒈證人即甲女友人何○邑於偵查時證陳：甲女於108年10月1日在
    高雄的1間美髮店跟我見面，甲女說要去見網友，我就跟甲
    女說陌生人很危險不要去，甲女就說因為對方有她的照片及
    影片，所以威脅她要去見面，之後我就載甲女去高雄火車站
    ，並叫她跟我保持聯絡，過程中，我們一直有用LINE傳訊息
    。甲女與被告見面後，說被告本人跟在LINE的照片完全不同
    ，被告有威脅甲女如果不發生性行為就不讓她走，然後被告
    就載甲女去旅館發生性行為，這是甲女在LINE說的，我有保
    留當時跟甲女的LINE對話紀錄。(你在LINE裏面的名稱？)我
    的是Pohe，甲女的LINE名稱是S-000(名稱詳卷)等語(偵1卷
    第298-299頁)，並有證人何○邑與甲女於108年10月1日之LIN
    E對話紀錄1份（詳如附表二，偵1卷第306-320頁）在卷可按
    。
　⒉證人即甲女友人柯○庭於偵查時證稱：我與甲女是大學同學。
    108年10月20幾日，甲女有到臺北找我，甲女說在澳洲遊學
    時，有透過交友軟體認識被告，之後互加LINE，回國後，被
    告有約甲女見面，因為甲女有傳私密照片給被告，被告就拿
    這些照片，以言詞威脅甲女出來為性行為，不然他就要把甲
    女的照片放在網路上，甲女當時有把她跟被告的對話截圖給
    我看，被告有說就算報警也沒有用，警察也抓不到他，如果
    再不見面，就要把照片放在網路上。甲女很害怕、一直哭，
    我看到她這樣，我希望可以陪她去報警，我們就先到臺北的
    派出所報警，但派出所人員說這裏不是事發地點，比較難查
    資料，所以隔天我們就到他們約見面的汽車旅館附近的警局
    報案作筆錄。(這是何人之間的對話？）是我跟甲女的對話
    紀錄，我在LINE的名稱是「C*○○」。當時甲女內心非常害怕
    ，而且被告還透過不同的管道威脅甲女，除了用LINE，也有
    用IG，還會用假帳號重新加甲女，繼續騷擾甲女等語(偵1卷
    第298-299頁)，且有甲女提出之手機之數位證物勘察報告1
    份（偵1卷彌封卷全卷）、證人柯○庭與甲女自108年10月18
    日起之LINE對話紀錄1份（偵1卷彌封卷第240-526頁）存卷
    可佐。
　⒊據上而論：
　⑴依證人何○邑之前開證述，及證人何○邑與甲女間於108年10月
    1日之LINE對話紀錄（詳如附表二），足資佐證甲女確於108
    年10月1日前去「○○汽車旅館」與被告見面及為性交行為，
    且甲女赴約之原因係被告握有甲女之裸照及私密影片，以此
    脅迫甲女，而使甲女行此無義務之事。
　⑵觀之證人何○邑與甲女間於108年10月1日17時4分許之對話紀
    錄，甲女擷取及傳送其所在位置之地圖，並向何○邑稱：「
    什麼精品旅館」、「房號000」等語，經核與被告於108年10
    月1日17時3分許，駕駛車牌號碼0000-00號自用小客車，進
    入上址「○○汽車旅館」000號房相符，有前揭○○汽車旅館住
    宿日報表1紙（警1卷第43-44頁）、車牌號碼0000-00號自用
    小客車於108年10月1日之車牌辨識系統紀錄2紙（偵1卷第23
    -25頁）可憑。由此可知，於108年10月1日17時3分許，被告
    駕車確係搭載甲女進入「○○汽車旅館」000號房，而無所謂
    援交妹之存在乙節，應可認定。從而，被告辯稱：於108年1
    0月1日17時許，在「○○汽車旅館」000號房，我不是跟甲女
    性交，我是約一個援交妹性交云云，應屬事後卸責之詞，不
    足採信。
　⑶依證人柯○庭上開證詞，及證人柯○庭與甲女自108年10月18日
    起之LINE對話紀錄，可知甲女因遭被告以握有裸照脅迫而性
    交，且後續被告仍持續以將裸照、私密影片上傳網路之方式
    脅迫甲女，致使甲女身心承受極大壓力，並因而害怕、哭泣
    之情緒反應，始經由證人柯○庭之勸導及陪同下，向警方報
    案之經過，實與一般人遭到脅迫、性侵犯後之反應並無出入
    ，凡此更可證明甲女證稱上情，信而有徵，並非徒託空言，
    故證人柯○庭之證詞及證人柯○庭與甲女自108年10月18日起
    之LINE對話紀錄，當可資為補強證人甲女證述內容之證據。
　㈣又觀之暱稱「沒○○員」與甲女自108年9月28日起至同年10月1
    日之LINE對話紀錄（警1卷第63-99頁），足見甲女確實於10
    8年10月1日下午，依暱稱「沒○○員」之指示，在新營火車站
    之前站對面之○○豆漿大王前見面，及被告對甲女為強制性交
    行為2次，且甲女被強制性交時之感覺為「我太害怕了」等
    情甚明。復就被告所有扣案之Samsung手機經數位採證，結
    果如下：⒈手機聯絡人資料(Contacts)内有一LINE暱稱「沒○
    ○員」。⒉手機Emails資料内有2則LINE驗證綁定電子郵件信
    箱之Email(jord000000000000@gmail.com)，與「沒○○員」
    綁定，詳細郵件内容如後EmailsExtractionReport(如該勘
    察報告附件2)。⒊手機「使用者帳戶」資料内有10筆（如該
    勘察報告附件3)，其中有使用帳號jord000000000000@gmail
    .com，即上開LINE暱稱「沒○○員」認證綁定之郵件信箱等語
    ，此有扣案之Samsung手機之數位證物勘察報告1份（偵1卷
    第322-336頁）可證。再依LINE Cor00000ion提供之相關註
    冊資料光碟1片暨列印紀錄1份（偵1卷第67-129頁）可知：
    被告係以電話門號為0000000000號註冊，user:jor0000000
    ，另扣案之ASUS手機之門號亦為0000000000號，其內亦裝有
    LINE軟體，此有勘察紀錄1份（偵1卷彌封卷第12頁）可佐。
    足認被告確以扣案之Samsung手機接受LINE綁定郵件信箱確
    認郵件，並曾藉由此手機認證LINE暱稱：「沒○○員」。依上
    所述，益徵前揭LINE暱稱：「沒○○員」之對話紀錄確為被告
    所為無訛。
　㈤再者，被告於偵查時先辯稱：我沒有使用過LINE暱稱「沒○○
    員」。（《提示偵1卷第157頁》你申請法扶的時候，曾經描述
    案件基本事實，有提到你於108年9月初在網路上認識高雄○
    小姐《即甲女姓氏，以下同》，相約於9月底在○○旅館合意性
    行為，○小姐曾拍裸照給你，你也提到有保留部分聊天紀錄
    ，可證明雙方為合意行為，是否正確？)《頻頻回頭看辯護律
    師，遲未作答，約3分鐘後始作答》我跟法扶說有一位○小姐
    要告我。我覺得對方是要仙人跳。(你覺得對方是仙人跳，
    對方有沒有找過你要向你索討金錢？)她告我就是要我和解
    付錢云云（偵1卷第187-189頁）。而於原審時則改稱：我有
    建立過暱稱「沒○○員」，當時是跟女朋友吵架的時候建立的
    ，檢察官也有查到建立之日期是108年5月20日，所以跟案發
    日期不同。我跟法扶說我是叫小姐，所以是合意性行為，可
    能他誤以為我說的「叫小姐」是「○小姐」，所以他認為是
    合意性行為云云（原審卷第199頁）。又觀之被告於109年2
    月26日申請法律扶助時陳述之案件基本事實：「申請人於10
    8年9月初在網路上認識高雄○小姐，雙方於網路聊天甚歡並
    約定於9月底（應為108年10月1日）於新營○○旅館，雙方合
    意性行為，○小姐於聊天過程中曾拍自己的裸體照片傳給申
    請人。於11月11日警方到申請人家搜索並指控申請人妨害性
    自主，正式提出告訴，現經臺南地檢署108年度營偵字第202
    3號妨害性自主罪偵辦中…」，有被告申請法律扶助之案件概
    述單1紙（偵1卷第157頁）可憑。依上而論，被告申請法律
    扶助時所陳述之案件基本事實，核與甲女證述之情節大致相
    符（僅差別在於係合意性行為、或係被告以公開及散布甲女
    之裸露照片及影片為脅迫），且苟如被告所言，係法扶紀錄
    人員記載有誤，將「叫小姐」誤為「○小姐」，則前開申請
    法律扶助之案件概述單所記載之姓氏、住所地（高雄），豈
    會恰巧均與甲女之基本資料（警卷彌封袋）相同？準此，堪
    認被告於108年10月1日17時許，在上址「○○汽車旅館」000
    號房內，為性行為之對象確為甲女，且與甲女為附表一所示
    LINE對話之人，確為被告等情甚明。從而，被告及辯護人辯
    稱：被告在「○○汽車旅館」係與真實姓名不詳之援交女子為
    性交行為，並非甲女，而被告於申請法律扶助時，被告的真
    意是說，他是叫應召小姐去汽車旅館云云，均屬無據。
　㈥被告及辯護人雖以前揭情詞置辯，惟查：
　⒈按證人陳述之證言，常有就其經歷、見聞、體驗事實與他人
    轉述參雜不分，一併供述之情形，故以證人之證詞作為性侵
    害被害人陳述之補強證據，應先釐清其證言組合之內容類型
    ，以資判斷是否具備補強證據之適格。其中如屬於轉述待證
    被害人陳述被害之經過者，因非依憑自己之經歷、見聞或體
    驗，而屬於與被害人之陳述被評價為同一性之累積證據，應
    不具補強證據之適格。但依其陳述內容，茍係以之供為證明
    被害人之心理狀態，或用以證明被害人之認知，或以之證明
    對聽聞被害人所造成之影響者，由於該證人之陳述本身並非
    用來證明其所轉述之內容是否真實，而是作為情況證據（間
    接證據）以之推論被害人陳述當時之心理或認知，或是供為
    證明對該被害人所產生之影響，實已等同證人陳述其所目睹
    之被害人當時之情況，則屬適格之補強證據（最高法院110
    年度台上字第3481號判決意旨參照）。　　
　⒉觀之證人何○邑前開證述，係就其親身經歷所見聞之事實經過
    而為證述，並非轉述甲女陳述被害之經過，揆之前揭判決意
    旨，非屬與甲女之陳述為同一性之累積證據，自應具補強證
    據之適格。又證人柯○庭上開證詞，並非用來證明其所轉述
    之內容是否真實，而是作為情況證據（間接證據）以之推論
    甲女當時之心理或認知，及對甲女所產生之影響，依前揭判
    決意旨，實已等同證人柯○庭陳述其所目睹之甲女當時之情
    況，亦屬適格之補強證據。從而，辯護人辯稱：證人何○邑
    、柯○庭之證詞，均屬「累積證據」，應不足以擔保甲女證
    述之真實云云，核屬無據。
　⒊甲女與「沒○○員」於108年9月28日之LINE對話紀錄，甲女雖
    有稱：「約是可以約啊」、「約不就是要做？」、「（你想
    做嗎？）想是想啊」等語，惟觀之上開對話之前後文：
13：38 甲女 這又是什麼意思？ 13：38 沒○○員 為什麼要封鎖我 13：38 沒○○員 說啊 13：39 沒○○員 封鎖我又是什麼意思呢 13：40 甲女 就是怕現在這種事情發生才封鎖 13：40 沒○○員 是喔 13：40 沒○○員 可惜你錯了無緣無故封鎖我才不爽 13：41 甲女 所以現在要怎麼樣？ 13：41 沒○○員 你覺得呢 13：41 甲女 我不知道阿 13：41 沒○○員 說好要約的呢 13：41 甲女 約是可以約啊 13：42 沒○○員 做愛呢 13：42 甲女 約不就是要做？ 13：42 沒○○員 你想做嗎 13：43 甲女 想是想啊 13：43 沒○○員 你在哪 13：43 甲女 但是你現在這樣我也很不開心啊 13：43 甲女 無緣無故封鎖確實我也有錯 13：43 沒○○員 那就出來開心一下啊 13：44 甲女 先撤照再說 
    足見甲女係為使「沒○○員」即被告刪除其裸露照片及影片之
    目的，始佯以配合被告之要約為性行為。又觀諸如附表一所
    示自108年9月28日至同年10月1日之LINE對話紀錄，足見甲
    女係遭被告脅迫若不與其性交，將公開及散布甲女之裸露照
    片及影片，致甲女心生畏懼，始被迫答應於108年10月1日17
    時許，在上址「○○汽車旅館」000號房，與被告為性行為。
    又甲女與證人何○邑LINE對話紀錄中，甲女雖稱：「我只能
    說」、「就是封鎖惹怒他的」、「實際上他人沒有很壞」等
    語（偵1卷第318頁）。惟綜觀附表二所示之甲女與證人何○
    邑LINE對話紀錄，可知甲女係遭被告以上情脅迫始前往「○○
    汽車旅館」赴約，而與被告為性行為；復甲女與何○邑上開
    對話，係在甲女誤以為被告已將其裸露照片及影片刪除，認
    為事情已經告一段落之情形下，始稱：「我只能說」等語，
    且參酌甲女接著向何○邑稱：「我以後」、「不對，沒有以
    後了」、「除非親眼認證」、「好可怕」等語（偵1卷第320
    頁），足認甲女是在受脅迫之情狀下，始與被告為性行為，
    並非自願甚明。從而，辯護人辯稱：甲女係自願與被告發生
    性關係云云，應係斷章取義，自屬無據。
　⒋關於個人特徵部分，除非係異於常人或客觀上明顯差異，否
    則每個人對於特徵之認知及判斷標準可能不同，尤其是胖瘦
    、高矮、毛髮及痣多少、皮膚黑白等，客觀上並無一定的基
    準，且以此區別之匡列範圍亦屬過大，故難以之為辨別之特
    徵；復就「鼠蹊部有疤」部分，因係身體極微之表徵，除非
    特別注意、觀察，應難以發現而加以記憶；又甲女於原審時
    ，已當庭指認本件確係被告所為，有110年8月24日審判筆錄
    1份（原審卷第174頁）可證。從而，辯護人辯稱：被告身上
    有蠻多特徵，例如臉上有痘疤、身體很白、體型消瘦、性器
    官毛多、痣多、鼠蹊部有疤，均極為明顯，甲女卻表示被告
    身上並無任何特徵，故甲女指證、陳述尚非無瑕疵可言云云
    ，應屬無據。
　⒌本件係以被告之部分供述，證人即被害人甲女之證述，並有
    證人何○邑、柯○庭之證詞以為補強證據，復有被告申請法律
    扶助之案件概述單、如附表一、二所示之LINE對話紀錄、甲
    女與柯○庭間之LINE對話紀錄及前開所述其他資料、扣案物
    等證據，據以認定被告確有為事實欄一㈠、㈡所示之犯行，業
    經本院認定如前。從而，尚難僅以被告手機經勘驗後，並無
    遭指控使用的LINE、IG暱稱，亦無與甲女之對話紀錄、甲女
    裸照及影片，以為被告有利之認定。
　㈦綜上所述，本案事證明確，被告如事實欄一㈠、㈡所示強制、
    強制性交、意圖散布而持有猥褻影像等犯行，均堪認定，應
    依法論科。
四、事實欄二（即乙女）部分：
　㈠證人乙女於偵查及原審時指證內容如下：　　　
　⒈於109年6月8日、同年11月13日偵查時證稱：2月21日在LINE
    遭暱稱「家○」之男子要求裸體視訊，我不願意的話，他要
    散布我的裸照。(如何認識「家○」男子？)交友軟體TINDER
    ，後來我有提供LINE的帳號給對方。(你在警局說他曾經用
    過「。0」、「○」、「帥○」、「愛○」是否如此？)是。(你
    如何知道這些暱稱也是叫你視訊之人在使用？)因為他一更
    改名稱後，就會傳訊息給我，而且他21日傳訊息時，我有去
    報案，他說隔1天晚上他會更改帳號再密我。（《提示LINE對
    話記錄》你說他有表示會更改帳號再密你，有在這份對話記
    錄內嗎？)有，編號20至28有講到。(他在對話中提到「明天
    沒人回，沒露給我看，我一定傳」，是否要脅你裸露身體，
    不然就要散布裸照？)是。(他在對話中提到「明天加你」，
    隔1天他有加你為好友？)有。(是否用「呼○」的暱稱加你？
    )是，但後來又有改。(報警後，是否有配合員警與他進行對
    話？)是。(《提示LINE對話記錄》配合員警跟對方對話是從何
    時的對話開始？)從編號30開始，員警當時叫我傳1個網路連
    結給他，當時員警已經在我旁邊了。因為他都會有同1張我
    的裸照截圖一直傳給我看，而且對話內容是有連貫性的，這
    個人一直用我的裸照要求我跟他視訊裸聊。(這些LINE裏面
    出現的裸露身體截圖照片，你曾傳過給誰？)大約是在108年
    年底的時候，我們用LINE聊天的時候，他要求要看我的裸體
    照片，我當時不知道在想什麼，所以有傳送幾張我的清涼照
    片給他，當時我是自願傳給他的，因為當時他是LINE跟我聊
    天的朋友，這些照片也只有傳給他，沒有傳給別人。(《提示
    警2卷第45、46頁編號1-3照片》這些對話中，「家○」提到「
    掰掰、各大網路」，之後傳一張清涼照、又說「我現在很想
    射，你卻不配合，那就等著被指指點點吧，最後一次問你要
    配合嗎」，這是什麼意思？)這些LINE之前的時間點還有一
    些對話內容，是對方要求跟我視訊裸聊，但是對方已經把這
    些訊息收回，所以我也沒有對方要求視訊裸聊的LINE對話紀
    錄，但是後續這些提供給警方的對話紀錄，可以看出對方有
    傳我的清涼照給我，要用這些照片威脅配合他的要求，各大
    網路的意思是如果我不配合他，他就要把我的清涼照散布到
    各大網路。（《提示警2卷第54-58頁編號20-28照片》這些對
    話中，對方有提到「明天加你，明天沒有人回，沒露給我看
    ，我一定傳不信試試看，我這個帳號現在要刪，明天換新的
    加你，記得回我，如果明天沒有給我看，我會更生氣弄死你
    」，這是什麼意思？)他準備要把目前用的帳號刪掉，告訴
    我明天再重新用新的帳號加我，他後來真的有變更新的帳號
    再重新加我，過程中，他說沒露給我看，一定傳，是指他要
    求我裸露身體視訊給他看，如果沒有照他的要求，他就要把
    持有我的清涼照片散布出去，我認為他用清涼照片威脅我裸
    露身體跟他視訊，涉嫌恐嚇。(《提示警2卷第59頁編號30照
    片》這裏面有一則網頁的連結，這是何人傳上去的？用意為
    何？)這時候我已經報警了，這是警方把這則網頁連結傳到
    我的LINE，要我把這個網頁連結傳給對方，如果對方有點進
    去看，就可以査到他的IP或者是ID，但我不確定警方指的是
    可以查到那一個。從編號30以後的LINE對話，仍然是我自己
    打字跟對方的對話，只不過當時警方有在我旁邊。（《提示
    警2卷第40頁編號32照片》這次對話中，對方說視訊給我看啊
    ，之後又傳了一張清涼照，又說那就去死吧，這是什麼意思
    ？)視訊給我看，是指他要求我要裸露視訊，因為我不想，
    所以我回他我不敢，他又後續傳了清涼照威脅我。（《提示
    警2卷第66、67頁編號44、45照片》這次對話中，對方傳送清
    涼照之後說我保證一定弄死你，給你機會視訊不露臉你也不
    要，你親朋好友都會上網吧，他們看到會很刺激哦，之後又
    傳了一張清涼照，這是什麼意思？)給你機會視訊不露臉是
    指他要求我裸露身體跟他視訊，但臉部可以不用露出來，因
    為我沒有依他的要求做，他才後續又傳我的清涼照威脅我。
    (有無其他意見或陳述？)一開始是透過交友軟體跟他聊天，
    後來因為聊得不錯，我才會傳照片給他，我傳給他照片之後
    ，他一直要求我再傳更多的清涼照片給他，我覺得不好，怪
    怪的，所以我有封鎖他，沒想到後來他開始用我之前的清涼
    照片威脅我等語(偵4卷之彌封袋第54-55頁、偵4卷第31-33
    頁)。
　⒉於原審時證稱：（妳與被告如何認識？）在交友軟體TINDER
    。我沒有知道過他的真實姓名。他的暱稱之後就一直換。有
    使用過暱稱「家○」，也有都沒有字的，還有其他的，但忘
    記了。（妳如何確認這些暱稱都是同一個人？）因為都是同
    一個LINE的帳號問我的。（後來妳報案後與警察在一起時，
    對方是否還有繼續傳LINE給妳？）是的。（當時警察是否有
    告訴妳網路連結之方式來查對方LINE的IP位置？）對。當時
    已經在警局，我再以聊天方式讓對方開啟IP位置。當時警察
    在旁邊。（《提示第61頁LINE》警察說要查到對方IP位置，要
    放一個網路連結傳給對方，妳說的網頁連結是否是指第61頁
    的網頁連結？）對。（後來找到被告的IP位置後才找到被告
    嗎？）對等語(原審卷第183-186頁)。
　㈡觀之證人乙女於偵查及原審時之歷次證述內容，其就於上開
    時間、地點，如何遭LINE暱稱「家○」、「。○」、「○」、
    「呼○」之人以持有乙女的裸照脅迫乙女，若乙女不視訊裸
    聊，要散布乙女之裸照等語加以威脅，乙女因而報警，在警
    察局以其手機放一網路連結之方式查得對方LINE的IP位置等
    事實，均能具體詳述，且其證述內容核與附表三所示之LINE
    對話紀錄內容相合，有乙女手機內擷取之LINE對話紀錄擷圖
    45張（偵4卷之彌封袋第8-30頁）在卷可稽，復審酌乙女與
    被告互不相識，堪認乙女與被告之間並無仇隙、糾紛或別有
    所圖，乙女自無構陷被告之動機，故證人乙女之指訴，應堪
    採信。
　㈢復就事實欄二部分之查獲經過，係乙女於109年2月21日向警
    方報案後，高雄市政府警察局鼓○分局（下稱鼓○分局）偵查
    隊員警因於乙女報案當時，該人仍以LINE要求乙女與其視訊
    ，而請乙女以LINE傳送網頁連結供該人點擊，發現該人所使
    用IP為：「00.0.99.00」、通訊埠為「65000」，且經調閱
    「00.0.99.00：65000」於109年2月21日20時50分至21時15
    分間使用紀錄，發現使用之門號為0000000000、申租人蘇渙
    珹（男性、出生日期0000-00-00、戶籍及帳寄地址臺南市○○
    區○○里○○000號、身分證號碼Z000000000號），此有手機瀏
    覽->Mozilla/5.0...IP/Domain網域查詢REMOTE-ADDR為：「
    00.0.99.00」、包裹IP、PORT為「00.0.99.00：65000」之
    網頁列印資料2紙(偵2卷第9-11頁)存卷可查，並有「00.0.9
    9.00：65000」於109年2月21日20時50分至21時15分間使用
    者之通聯調閱查詢紀錄1份(偵2卷第13頁)附卷可考。又鼓○
    分局以前揭資料依法聲請搜索，於109年2月25日7時30分許
    依法搜索上址租屋處，扣得OPPO手機1支，有臺灣高雄地方
    法院109年度聲搜字第188號搜索票1份、鼓○分局搜索扣押筆
    錄、扣押物品目錄表暨扣押物品收據各1份（警2卷第19-25
    頁）在卷可按。
　㈣又證人即承辦員警王○娟於偵查時證稱：是我陪同乙女在高雄
    市刑大科偵隊辦公室，由乙女持續與被告用LINE聯絡。（《
    提示警2卷第45-67頁》這是何人之間的對話？）這是被告跟
    乙女的LINE對話。當時乙女到隊上的時候還持續跟被告用LI
    NE對話，我沒有看他們的對話內容，所以不知道從編號幾開
    始有警方在旁陪伴等語（偵4卷第41-42頁），且證人即承辦
    員警郭○太於偵查時證稱：這個社交工程的連結，是利用網
    路上公開的服務，經過包裝的連結，它會先經過特定的伺服
    器，這個伺服器會紀錄下這個點擊連結者設備的IP。這個伺
    服器會將點擊者的設備IP回報給我們，我們藉由這樣的方式
    確認這個點擊者的設備是何人使用。這個社交工程的服務，
    在網路上有公開的網站提供免費的服務。（今日能否實際提
    供同一社交工程之網路連結，傳送至本署數位採證專責人員
    吳○昌檢察事務官之手機，由本署進行當庭勘驗？）因為目
    前不知道當時的同事是在那個公開網站選取社交工程的服務
    ，無法完整重現當時的情況，但我們可以以我們辦案的方式
    ，搜尋一個公開網站，找尋相同功能的社交工程服務，以相
    同的使用流程，傳送連結給貴署數位採證專責人員進行模擬
    當時傳送社交工程服務給被告的情形。我們請吳○衝偵查佐
    當庭模擬傳送社交工程服務給貴署數位採證專責人員吳○昌
    等語（偵4卷第41-42頁）。再者，檢察官於109年12月21日
    當庭勘驗傳送社交工程服務給臺灣臺南地方檢察署數位採證
    專責人員，製有勘驗筆錄，內容如下：「⒈先由吳○衝偵查佐
    及吳○昌檢察事務官以手機互加LINE好友『000000iplogger&U
    RLShortener』，點擊『000000ip1ogger&URLShortener』，開
    啟0000000iplogger網站，須要先選一個適當要讓對方點選
    的連結，我們可以用新聞當範例。⒉選擇『蘋果日報英國緊急
    封城，倫敦30萬人大逃亡』之新聞，複製該新聞的連結網址
    到grab000的功能列，進行社交工程的包裝，點選『Cre000UR
    L』，就是在創設一個新的連結，網路出現防止機器人的機制
    ，依電腦指示完成驗證機制，就會出現包裝好的社交工程連
    結，再將這個社交工程連結複製之後，寄送給希望點擊對象
    之手機聊天軟體，只要對方有點擊觀看此連結，對象看到的
    是蘋果日報的內容，此網站會將點擊者的IP顯示在網站上，
    偵辦人員就可以以該IP查證是何人使用。⒊將上開連結傳送
    至本署檢察事務官吳○昌之手機，檢事官手機出現『蘋果日報
    英國緊急封城，倫敦30萬人大逃亡』之新聞，檢事官點選連
    結後，出現『蘋果日報英國緊急封城，倫敦30萬人大逃亡』之
    新聞，在『grab000』網站就出現檢事官手機的IP是000.139.0
    00,000。檢事官以whois網站査詢手機IP，顯示檢事官手機I
    P就是000.139.000.000，跟『grab000』網站顯示的IP是一樣
    的」等情，有臺灣臺南地方檢察署檢察官109年12月21日勘
    驗筆錄1份、全程錄影光碟1片及錄影畫面截圖資料12張（偵
    4卷第42-43、53-75頁、偵4卷之彌封袋）在卷可憑。況被告
    於警詢時供稱：(你有無在家中將你手機之通訊網路熱點分
    享與其他平板、電腦或3C裝置使用？)都沒有等語（警2卷第
    14頁），及偵查時供稱：(你手機有開網路分享功能？)沒有
    ，都是只有自己上網等語（偵3卷第26頁），是被告手機並
    未有開啟網路分享之情事。依上所述，此種以網站上之社交
    工程連結寄送給點擊對象之手機通訊軟體，只要對方有點擊
    觀看此連結，網站即會將點擊者的IP顯示在網站上，偵辦人
    員即可以該IP查證是何人使用，而本案司法警察即以此方式
    查得，於109年2月21日20時50分至21時15分間與乙女對話者
    之IP為「00.0.99.00:65000」，進而查獲被告，故於事實欄
    二所示時間與乙女為LINE對話者，確為被告，已堪認定。從
    而，被告辯稱：我不認識乙女，附表三所示之對話都不是我
    傳的云云，及辯護人辯稱：不能排除被告手機遭人冒用的可
    能性，尚不能僅以IP位址及通訊埠號，即認定被告就是傳送
    訊息予乙女的人云云，均屬無據。
　㈤就事實欄二部分，係依證人即被害人乙女之證述、如附表三
    所示之LINE對話紀錄，並司法警察係以前揭鑑識方法，發現
    犯嫌所使用者IP「00.0.99.00:65000」，經調閱IP「00.0.9
    9.00:65000」於109年2月21日20時50分至21時15分間使用紀
    錄，發現為門號0000000000，進而查獲被告，據以認定被告
    確有為事實欄二所示之犯行，亦經本院認定如前。從而，本
    案即使扣案之OPPO手機內已查無「家○」、「。○」、「○」
    、「呼○」等暱稱及乙女之裸照，亦無從以為被告有利之認
    定。
　㈥依上所述，被告就事實欄二所示之強制未遂等犯行，事證明
    確，亦堪認定，應依法論科。
參、論罪科刑:　
一、按刑法第2條第1項關於從舊從輕主義之規定，係於行為後法
    律有變更者，始有適用。所稱「行為後法律有變更」，雖包
    括構成要件之變更而有擴張或限縮，或法定刑度之變更，換
    言之，端視所適用處罰之成罪或科刑條件之實質內容，修正
    前、後法律所定要件有無不同而斷。但若新、舊法之條文內
    容，縱有所修正，然其修正，係無關乎要件內容之不同或處
    罰之輕重，而僅單純屬文字、文義之修正或原有實務見解、
    法理之明文化，或僅條次之移列等無關有利或不利於行為人
    者，則非屬該條所指之法律有變更，自不生新舊法比較之問
    題，而應依一般法律適用原則，適用裁判時法（最高法院10
    7年度台上字第4347號判決意旨參照）。被告為事實欄一㈠、
    ㈡行為後，㈠刑法第304條、第305條業經修正，並經總統於10
    8年12月25日公布，同年月27日生效，上開修正後條文雖將
    法條所定之罰金刑數額提高，惟修正前上揭條文，本應適用
    刑法施行法第1條之1第2項前段規定，將罰金刑數額提高為3
    0倍，亦即修正前上揭條文實際上罰金刑最高額與修正後無
    異。㈡刑法第235條業於108年12月25日修正公布，同年月27
    日生效。其中刑法第235條第2項規定：「意圖散布、播送、
    販賣而製造、持有前項文字、圖畫、聲音、影像及其附著物
    或其他物品者，亦同。」並未修正。而修正前刑法第235條
    第1項規定：「散布、播送或販賣猥褻之文字、圖畫、聲音
    、影像或其他物品，或公然陳列，或以他法供人觀覽、聽聞
    者，處2年以下有期徒刑、拘役或科或併科3萬元以下罰金」
    ，修正後則規定：「散布、播送或販賣猥褻之文字、圖畫、
    聲音、影像或其他物品，或公然陳列，或以他法供人觀覽、
    聽聞者，處2年以下有期徒刑、拘役或科或併科9萬元以下罰
    金」，惟修正後之規定僅係就刑法罰金數額之計算標準統一
    化，矯正過往需參酌刑法施行法第1條之1第2項規定提高數
    額產生之不明確性，亦無新舊法比較問題。基於上開說明，
    上揭刑法第304條、第305條、第235條修正前、後之實質內
    容均無不同，此部分行為應依一般法律適用原則，逕行適用
    裁判時法即修正後之刑法第304條、第305條、第235條規定
    。
二、按刑法強制性交罪之成立，以強暴、脅迫、恐嚇、催眠術或
    其他違反意願之方法而為性交者為要件。所謂「強暴」，係
    指直接或間接對被害人之身體加諸有形強制力，以圖排除被
    害人抗拒而言。「脅迫」則係指行為人以威嚇加之於被害人
    ，使其精神上萌生恐懼之心理致未為抗拒。又所稱「其他違
    反其意願之方法」則指強暴、脅迫、恐嚇、催眠術以外之其
    他足以妨害被害人性自主決定權之行為，即「其他違反其意
    願之方法」，係同項「強暴、脅迫、恐嚇、催眠術」之補充
    規定（最高法院97年度台上字第398號判決意旨參照）。查
    被告就事實欄一㈠脅迫甲女，若不與其性交，將散布甲女之
    裸露照片及影片，致甲女心生畏懼，依被告指示前往「○○汽
    車旅館」，復於「○○汽車旅館」000號房內未敢抗拒，任由
    被告以陰莖進入其陰道內，故被告對於甲女顯係以脅迫之方
    法使甲女行無義務之事，及以脅迫之方法而為性交甚明。
三、按刑法第305條之恐嚇危害安全罪，係指單純以將來加害生
    命、身體、自由、名譽、財產之事，恐嚇他人致生危害於安
    全者而言。如對於他人之生命、身體等，施以現實之強暴、
    脅迫手段等危害要挾，使人行無義務之事或妨害人行使權利
    ，即應構成刑法第304條之強制罪，縱有恐嚇行為，亦僅屬
    犯強制罪之手段，無更論以恐嚇危害安全罪之餘地（最高法
    院84年度台非字第194號判決意旨參照）。從而，被告就事
    實欄一㈠、事實欄二部分為達使甲女、乙女行無義務之事之
    目的，而有恐嚇甲女、乙女之行為，係屬強制罪之手段，不
    另論以刑法第305條恐嚇危害安全罪。
四、復按強制性交罪固包含使人行無義務之事等妨害自由之性質
    ，然此乃指著手強制性交行為後，至強制性交行為完畢前之
    強制性交行為本身而言，若於著手強制性交行為之前，行為
    人為達到強制性交之目的，又有妨害自由之行為，自不能為
    強制性交行為所吸收（最高法院93年度台上字第6175號判決
    意旨參照）。又按刑法第221條第1項之強制性交罪，須基於
    對男女強制性交之犯意，著手實行強暴、脅迫、恐嚇、催眠
    術或其他違反其意願之非法方法，而發生強制性交之結果，
    始能成立。行為人尚未開始對被害人為性交行為前所施用之
    強暴、脅迫等非法方法，得否認為已著手實行強制性交之構
    成要件行為，或另成立強制或妨害自由罪，應視其強制性交
    之犯意是否已表徵於外，並就犯罪實行之全部過程予以觀察
    。如其所施用之強暴、脅迫等非法方法，足以表徵其係基於
    強制性交之犯意而為，且與性交行為之進行，在時間、地點
    及手段上有直接、密切之關聯，應可認為強制性交行為之著
    手開始，而無再論以強制或妨害自由罪之餘地。如非著手於
    強制性交行為之實行，且時間存有明顯間隔，自應另負強制
    罪責（最高法院109年度台上字第997號判決意旨參照）。本
    件被告係先於108年9月28日至108年10月1日間以LINE傳送訊
    息予甲女，以散布甲女裸露照片及影片之事脅迫甲女，致甲
    女心生畏懼，被迫答應於108年10月1日17時許，與被告一同
    前往「○○汽車旅館」之行無義務之事後，再為強制性交行為
    ，則被告對甲女所為強制行為，係在對甲女為強制性交行為
    前，並非被告對甲女著手強制性交行為後，至強制性交行為
    完畢前之強制性交行為本身，依上開說明，自無從為該強制
    性交行為所吸收，而應另成立強制罪。
五、所犯罪名：
　㈠核被告就事實欄一㈠部分所為，係犯刑法第304條第1項之強制
    罪、第221條第1項之強制性交罪、第235條第2項之意圖散布
    而持有猥褻影像罪。被告係以脅迫之方式遂行使甲女行無義
    務之事，其恐嚇行為為強制之手段，不另論恐嚇危害安全罪
    ，已如前述，是公訴意旨認被告此部分犯行尚構成恐嚇危害
    安全罪，容有未洽。
　㈡核被告就事實欄一㈡部分所為，係犯刑法第305條之恐嚇危害
    安全罪、第235條第2項之意圖散布而持有猥褻影像罪。
　㈢核被告就事實欄二部分所為，係犯刑法第304條第2項、第1項
    之強制未遂罪、第235條第2項之意圖散布而持有猥褻影像罪
    。被告係以脅迫之方式遂行使乙女行無義務之事，其恐嚇行
    為為強制之手段，不另論恐嚇危害安全罪，已如前述，是公
    訴意旨認被告此部分犯行尚構成恐嚇危害安全罪，亦有未洽
    。
六、罪數：
  ㈠被告雖就事實欄一㈠部分，有多次強制、意圖散布而持有猥褻
    影像之行為；就事實欄一㈡部分，有多次恐嚇危害安全、意
    圖散布而持有猥褻影像之行為；就事實欄二部分，有多次強
    制、意圖散布而持有猥褻影像之行為，惟各係基於單一之犯
    意，而於時空密接情況下接續進行，難以分割評價為數行為
    ，在刑法評價上，以視為數個舉動之接續作為較為合理，應
    各以接續犯論以包括一罪。
　㈡被告於事實欄一㈠所示之時地，以脅迫之方法，與甲女為2次
    性交行為，然被告係基於單一犯意，利用同一機會，且時間
    及場所密接之情況下，接續實施同一構成要件，侵害同一法
    益，以一般社會健全觀念觀之，被告2次強制性交，難以強
    行分開，在刑法評價上，以視為數個舉動之接續施行，合為
    包括之一行為予以評價，較為合理，屬接續犯，應論以一強
    制性交罪。公訴意旨認應論以二強制性交罪，尚有未洽。
　㈢被告就事實欄一㈠係以一行為同時觸犯強制罪、意圖散布而持
    有猥褻影像罪；就事實欄一㈡係以一行為同時觸犯恐嚇危害安
    全罪、意圖散布而持有猥褻影像罪；就事實欄二係以一行為
    同時觸犯強制未遂罪、意圖散布而持有猥褻影像罪，均為想
    像競合犯，各應依刑法第55條規定，從一重之（事實欄一㈠
    ）強制罪、（事實欄一㈡）意圖散布而持有猥褻影像罪、（
    事實欄二）強制未遂罪處斷。
　㈣被告就事實欄一㈠所示之強制罪、強制性交罪，事實欄一㈡所
    示之意圖散布而持有猥褻影像罪，事實欄二所示之強制未遂
    罪，犯意各別，行為互殊，應予分論併罰。
七、被告就事實欄二部分，已著手於強制犯行之實行，惟因告訴
    人乙女報警而未遂，為未遂犯，爰依刑法第25條第2項規定
    減輕其刑。
肆、原審以被告上開強制（既、未遂）、強制性交、意圖散布而
    持有猥褻影像等犯行，罪證明確，因予適用刑法第221條第1
    項、第235條第2項、第304條第1項、第2項、第305條、第25
    條第2項、第55條、第51條第5款、第235條第3項、第38條第
    2項前段規定，並審酌被告利用持有甲女裸照及影片意圖散
    布等前述情狀恫嚇、脅迫甲女，使甲女陷入恐懼、害怕，而
    遂行其強制、強制性交行為後，又再恐嚇甲女，均僅為逞其
    私慾，犯罪方式造成甲女極大恐懼，手段惡劣，甲女因遭被
    告強制性交得逞，致身心受創甚鉅。被告復以類似手法，利
    用持有乙女裸照意圖散布等前述情狀恫嚇、脅迫乙女與其視
    訊裸聊，被告所為對社會治安之危害非輕。兼衡被告犯後否
    認犯行，迄未與被害人甲女、乙女達成和解賠償甲女、乙女
    所受之損害之犯後態度。暨被告之素行（參見臺灣高等法院
    被告前案紀錄表），自陳之智識程度、家庭經濟及生活狀況
    等一切情狀，分別量處被告有期徒刑一年（事實欄一㈠強制
    罪部分）、四年六月（事實欄一㈠強制性交罪部分）、七月
    （事實欄一㈡意圖散布而持有猥褻影像罪部分）、八月（事
    實欄二強制未遂罪部分），並定其應執行有期徒刑六年，以
    示懲儆。復說明：扣案如附表四編號1至3所示之Samsung手
    機1支、ASUS手機1支、OPPO手機1支，均為被告所有，且分
    別供其為事實欄一㈠、㈡、二所示犯行所用之物，業已認定如
    上，均應依刑法第38條第2項前段之規定，宣告沒收。未扣
    案如附表四編號4、5所示之被告意圖散布而持有事實欄一、
    二所示之甲女、乙女猥褻影像之電子訊號，雖未扣案，惟上
    開電子訊號數位圖檔既經被告截圖，而有自動儲存於手機雲
    端儲存空間之可能，應依刑法第235條第3項規定，宣告沒收
    。至扣案之電腦主機1台、隨身碟2個，依現存案卷證據資
    料，並無事證可資證明與本案犯行有關，爰不另為宣告沒收
    之諭知。本院審核原審認事用法俱無不合，所量處之刑度，
    亦屬允當。被告上訴意旨猶執前詞否認犯罪，指摘原判決不
    當，為無理由，應予駁回。
據上論斷，應依刑事訴訟法第368條，判決如主文。
本案經檢察官董和平提起公訴，檢察官劉榮堂到庭執行職務。
中　　華　　民　　國　　111 　年　　3 　　月　　10　　日
                  刑事第三庭    審判長法　官  陳連發
                                      法　官  何秀燕
                                      法　官  洪榮家
以上正本證明與原本無異。
強制性交罪部分如不服本判決應於收受送達後20日內向本院提出
上訴書狀，其未敘述上訴理由者，並得於提起上訴後20日內向本
院補提理由書（均須按他造當事人之人數附繕本）「切勿逕送上
級法院」。
其餘部分不得上訴。
　　　　　　　　　　　　　　　　　　　書記官  謝麗首　　
中　　華　　民　　國　　111 　年　　3 　　月　　10　　日
附錄本判決論罪科刑法條:
中華民國刑法第221條
對於男女以強暴、脅迫、恐嚇、催眠術或其他違反其意願之方法
而為性交者，處3年以上10年以下有期徒刑。
前項之未遂犯罰之。
中華民國刑法第304條
以強暴、脅迫使人行無義務之事或妨害人行使權利者，處3年以
下有期徒刑、拘役或9千元以下罰金。
前項之未遂犯罰之。
中華民國刑法第305條
以加害生命、身體、自由、名譽、財產之事恐嚇他人，致生危害
於安全者，處 2 年以下有期徒刑、拘役或 9 千元以下罰金。
中華民國刑法第235條第2項
散布、播送或販賣猥褻之文字、圖畫、聲音、影像或其他物品，
或公然陳列，或以他法供人觀覽、聽聞者，處2年以下有期徒刑
、拘役或科或併科9萬元以下罰金。
意圖散布、播送、販賣而製造、持有前項文字、圖畫、聲音、影
像及其附著物或其他物品者，亦同。
前二項之文字、圖畫、聲音或影像之附著物及物品，不問屬於犯
人與否，沒收之。

附表一(被告與甲女間LINE對話紀錄)：
108年9月28日   13：38 甲女 這又是什麼意思？ 13：38 沒○○員 為什麼要封鎖我 13：38 沒○○員 說啊 13：39 沒○○員 封鎖我又是什麼意思呢 13：40 甲女 就是怕現在這種事情發生才封鎖 13：40 沒○○員 是喔 13：40 沒○○員 可惜你錯了無緣無故封鎖我才不爽 13：41 甲女 所以現在要怎麼樣？ 13：41 沒○○員 你覺得呢 13：41 甲女 我不知道阿 13：41 沒○○員 說好要約的呢 13：41 甲女 約是可以約啊 13：42 沒○○員 做愛呢 13：42 甲女 約不就是要做？ 13：42 沒○○員 你想做嗎 13：43 甲女 想是想啊 13：43 沒○○員 你在哪 13：43 甲女 但是你現在這樣我也很不開心啊 13：43 甲女 無緣無故封鎖確實我也有錯 13：43 沒○○員 那就出來開心一下啊 13：44 甲女 先撤照再說 (略)   14：03 沒○○員 都拍那麼多張了有差這一張嗎 14：03 沒○○員 拍快 14：04 甲女 我不要 14：04 沒○○員 那就是騙我嘛 14：04 甲女 到時侯照片又被你不知道拿去哪裡 14：04 甲女 沒有騙你啊 14：04 沒○○員 今天有人約就說啦 (略)   15：20 沒○○員 軟軟的無法幹你哪裡可愛 15：20 沒○○員 等你先剃給我看我沒看過人刮毛 15：21 甲女 不行 15：21 甲女 我現在心有餘悸 15：25 沒○○員 我管你 15：26 甲女 (生氣的表情符號) 15：43 沒○○員 記得錄給我看 (略)   16：31 沒○○員 記得錄吧 16：31 沒○○員 等你喔 16：51 甲女 (NO的貼圖) 17：32 沒○○員 說好要剃的 17：42 甲女 我要剃阿 17：42 甲女 但我不要錄影啊 18：38 沒○○員 剃完拍給我看啊 18：39 沒○○員 就錄一下不要錄到臉就好啦 反正被我看光光了 18：52 甲女 反正你都看光光了 18：52 甲女 有差現在嗎 19：21 沒○○員 有 19：21 沒○○員 沒有毛的特別棒 19：21 沒○○員 就錄一下吧 19：29 甲女 不要 19：29 甲女 我現在不錄 20：03 沒○○員 那拍照 20：06 甲女 我考慮一下 20：07 沒○○員 吃飽了嗎 20：07 甲女 還沒啊 (略)   23：15 沒○○員 幾點回家 23：36 甲女 稍安勿躁 23：59 沒○○員 希望你記得錄 108年9月29日   00：01 甲女 不記得的話會怎麼樣嗎？ 00：02 沒○○員 就是故意不記得啊 00：03 甲女 但是跟別人要不行嗎 00：03 沒○○員 就想看你的 00：04 甲女 真的沒有那麼好看 00：04 沒○○員 你剃的鮑魚一定超美 00：04 沒○○員 已經說好要剃了希望你不會耍我 00：04 沒○○員 我想看 00：05 甲女 我會剃啊 00：05 甲女 阿你遲早也是會看到不是嗎 00：05 沒○○員 想先看射一次 00：06 沒○○員 沒給我看哪知道是不是騙我沒有剃 00：06 甲女 但是 00：08 沒○○員 反正記得錄 00：08 甲女 不要 00：08 沒○○員 拍照呢 00：09 甲女 我不想錄 00：09 沒○○員 拍照呢 00：09 甲女 我可以把剃掉的毛拍給你看 00：09 沒○○員 也要拍你的鮑魚 00：09 甲女 (NO的貼圖) 00：10 沒○○員 所以在耍我囉 00：10 甲女 我沒有耍你阿 00：10 沒○○員 不用約了我也不想了 00：10 甲女 我說我會剃啊 00：10 沒○○員 也別拍了 00：10 沒○○員 封鎖吧 00：11 沒○○員 你真的完全讓我不爽了 00：11 甲女 我到底做錯什麼 00：12 沒○○員 封鎖啊 00：12 沒○○員 不是很會 00：12 沒○○員 說好要拍現在又變不就是在耍我嗎 00：12 沒○○員 我等這麼晚不就是白癡 00：14 甲女 我有說我要剃 00：15 沒○○員 只拍毛誰知道是不是你的毛 00：15 沒○○員 好笑喔 00：15 沒○○員 都說可以不露臉了你確定還是不拍嗎？ 00：17 沒○○員 已讀不回讚 00：17 甲女 可以拍但是 00：18 甲女 我還沒回家 00：19 沒○○員 真的不知道你在擔心什麼用你的腦子想一下我要是想給別人看早就給別人看了現在網路也在瘋傳了或許別人早就亂傳但為什麼我沒有用腦子想一下吧 00：21 沒○○員 你是醉了嗎 00：21 甲女 我也知道我封鎖你真的讓你很不爽 這個我道歉，但是今天你突然用這樣的方式加我，我或多或少會害怕啊。 00：21 甲女 沒有好嗎 00：22 沒○○員 我沒有亂傳就足以證明我是你可以信任的人 00：22 沒○○員 就這麼簡單 00：23 甲女 而且影片在你那裡，萬一哪一天我不約了或是你又不開心，我很難不擔心影片會外流 00：23 沒○○員 我今天也是問你為什麼要封鎖我而已沒有說我要幹嘛對吧？ 00：24 甲女 是沒錯 00：24 沒○○員 回澳洲之前能約就盡量約就好 00：24 沒○○員 等你回澳洲也約不到我能怎麼辦 00：26 沒○○員 我等你多久就是要等你回來但你卻封鎖我我也只問你為什麼要封鎖我而已這樣你覺得我會害你嗎 00：27 甲女 我真的不知道啊這種事情我根本也第一次遇到 00：28 沒○○員 等等好好錄一下OK？ 00：28 甲女 我現在只想拍照就好 00：28 沒○○員 我想看剃毛的 00：29 沒○○員 說了不露臉不露臉 00：29 沒○○員 只拍照就露臉 00：30 甲女 我也沒剃過啊 00：30 沒○○員 那就剃剃看啊 00：31 沒○○員 錄一下啦真的好奇想看 00：31 沒○○員 幾點回家啦 00：32 甲女 如果要錄影我想要明天錄 00：32 甲女 可能兩三點吧 (略)   09：08 沒○○員 有刮乾淨嗎？用拍照的我看看 11：40 甲女 因為很難刮乾淨啊 11：40 甲女 而且也不舒服 11：47 沒○○員 拍照我看看 11：47 沒○○員 你應該要一邊用水把毛沖掉在繼續刮吧 12：12 甲女 啊要錄影我有什麼辦法 12：13 沒○○員 拍照我看看 12：28 沒○○員 ？ 12：28 沒○○員 我看刮的怎麼樣 13：34 甲女 先讓我吃飯 13：42 沒○○員 家裡煮的嗎 14：01 甲女 沒有啊 14：02 沒○○員 在外面吃嗎 14：11 甲女 就要買回家吃啊 14：53 沒○○員 可以拍了嗎 15：06 甲女 就這樣啊 15：29 沒○○員 多拍幾張啦 15：29 沒○○員 一張我就有感覺了 15：30 沒○○員 下面那邊應該蹲下比較刮的到 15：42 甲女 (表情符號) 15：48 沒○○員 不要美顏啦 15：48 沒○○員 不要濾鏡 15：49 沒○○員 掰開看看 15：52 沒○○員 (貼圖) 15：56 甲女 (生氣的表情符號) 15：57 沒○○員 厚都霧霧的 15：57 沒○○員 清楚一點啦 15：57 甲女 這就是很難拍啊 15：57 沒○○員 不要太近 15：57 沒○○員 之前就拍的很好 15：58 甲女 因為場所不同啊 15：58 沒○○員 不都是床上嗎 15：58 沒○○員 試試看不要太近 16：04 沒○○員 后好想舔好想插 16：05 沒○○員 用錄影的摸一下 16：05 沒○○員 快快 16：05 甲女 現在沒有想摸的感覺 16：13 沒○○員 錄一下 16：13 沒○○員 沒摸沒關係 16：13 沒○○員 掰開給我看 16：14 沒○○員 毛剃過比較清楚 16：19 甲女 (手扶額頭的貼圖) 16：22 沒○○員 快嘛 16：22 沒○○員 (熊低頭的貼圖) 16：25 甲女 好了今天的次數已經太多 16：28 沒○○員 怎麼濕啦 16：28 沒○○員 我可以插進去嗎 16：28 沒○○員 看起來沒有血了啊 16：31 甲女 就說剩下餘經而已啊 16：32 沒○○員 約今天吧 108年9月30日   19：54 甲女 沒幹嘛啊在看電視 19：59 沒○○員 就拍一下錄一下吧真的想看 19：59 沒○○員 (跪地懇求的貼圖) 20：16 甲女 晚一點再看看 20：21 沒○○員 要多晚 20：21 沒○○員 現在在床上就順便啊 20：21 甲女 我沒有在床上啊 20：21 甲女 我在客廳 21：02 沒○○員 看完了吧 21：02 沒○○員 總要回房間啊 21：02 沒○○員 總要洗澡啊 21：02 沒○○員 明天幾點來 21：03 沒○○員 你火車從哪一站搭車我查時間看看 21：12 甲女 還沒啊 21：12 甲女 不是說要約中間 21：17 沒○○員 對啊 21：17 沒○○員 你從哪裡搭車我查看看啊 21：35 甲女 高雄啊 21：51 沒○○員 快拍快錄吧 21：51 沒○○員 今天想早點睡 21：51 沒○○員 明天才有體力讓你爽 22：02 沒○○員 快吧 22：02 沒○○員 ？ 22：07 甲女 可是我今天不太想錄 22：28 沒○○員 拜託你可以吧 22：28 沒○○員 快啦 22：28 沒○○員 厚 22：28 沒○○員 拍幾張錄一段就好 22：29 沒○○員 錄影正面腳打開在轉背面趴下去對鏡頭掰開 22：29 沒○○員 (跪地懇求的貼圖) 22：33 沒○○員 ？ 22：39 甲女 不要錄影 22：39 甲女 麻煩 22：39 甲女 (NO的貼圖) 22：41 沒○○員 拍一下吧 22：41 沒○○員 快啦 22：41 沒○○員 不要都慢回我 22：42 沒○○員 快點拍想早點睡覺 22：42 甲女 (手扶額頭的貼圖) 22：43 甲女 那你就早點睡覺不要想就好 22：44 沒○○員 快 22：44 沒○○員 快 22：44 沒○○員 快 22：45 沒○○員 你是不是騙我沒刮 22：45 甲女 刮啦 22：45 沒○○員 我看咩 22：45 甲女 那 22：46 甲女 我只要拍一張 22：46 沒○○員 到底在殺什麼價 22：46 沒○○員 給我看光了 22：47 沒○○員 多幾張啦近的遠的掰開沒掰開的 22：47 甲女 因為每天都要拍很麻煩啊 22：48 沒○○員 今天而已因為明天看到現場 22：48 沒○○員 快吧 22：49 沒○○員 不要濾鏡美顏 22：49 甲女 (手扶額頭的貼圖) 22：50 沒○○員 快吧 22：56 沒○○員 ...... 22：57 甲女 等一下啦 22：57 甲女 (手托腮表情無奈的貼圖) 23：00 沒○○員 你在跟誰聊天啦 23：00 沒○○員 超忙 23：01 甲女 還不是為了要拍照 23：01 甲女 (生氣的表情符號) 23：01 沒○○員 好咩  甲女 (收回訊息)  甲女 (收回訊息)  甲女 (收回訊息)  甲女 (收回訊息) 23：03 沒○○員 遠的呢 23：03 沒○○員 你菊花那邊的毛好像刮不到明天幫你刮？ 23：07 甲女 遠的我無法 23：08 沒○○員 為什麼啦 23：08 甲女 所以明天我要搭去哪 23：08 沒○○員 錄影一段正面跟背面想看沒有毛的背面 23：09 沒○○員 錄一下兩三分就好很快 23：10 沒○○員 快啦 23：10 甲女 我今天就不想錄齁 23：11 沒○○員 真的兩分就好 23：11 沒○○員 我查火車時刻 23：11 沒○○員 你快錄 23：11 甲女 不能不錄嗎 23：12 甲女 (雙手合掌的貼圖) 23：12 沒○○員 不行 23：12 沒○○員 真的兩分鐘 23：12 甲女 為什麼 23：13 沒○○員 你剛剛錄早就錄好了诶 23：14 甲女 確定不會有其他要求了 23：15 沒○○員 確定 23：15 沒○○員 正面腳打開摸一下用兩手掰開在轉背面趴下去摸一下用兩手掰開 23：21 沒○○員 ？  甲女 (收回訊息)  甲女 (收回訊息) 23：25 沒○○員 明天想讓我幹幾次 23：26 甲女 不要太多我體力不好 23：26 沒○○員 第一次應該很快射 23：26 沒○○員 可以再幫我口交硬起來吧 23：27 甲女 可以是可以 23：27 甲女 所以你查火車了嗎 23：27 沒○○員 高雄車站15:40到新營16:39 我請假兩個小時開車下去新營也差不多一小時 在搭晚上8:43回高雄 23：27 沒○○員 Ok？ 23：27 甲女 所以搭到新營 23：27 沒○○員 對 108年10月1日   12：50 沒○○員 到車站跟我說 13：16 甲女 知道了 15：05 沒○○員 出門了嗎 15：05 沒○○員 等等要出發了 15：06 沒○○員 隨便穿就好等等還是要脫掉 15：22 甲女 (表情符號) 15：22 甲女 出門啦 16：02 沒○○員 自拍給我看一下穿什麼 16：19 沒○○員 沒坐火車對吧 16：19 甲女 坐啦 16：19 沒○○員 我要回頭了 16：19 甲女 我都快到了好嗎 16：19 沒○○員 自拍給我看一下穿什麼 16：27 沒○○員 為什麼沒臉 16：28 沒○○員 換人來嗎 16：28 甲女 到底是多怕我騙你？ 16：33 甲女 那你這樣說的話不是應該你也要拍？ 16：33 沒○○員 在兇屁？ 16：34 沒○○員 我只是問 16：34 甲女 沒有兇啊 16：35 沒○○員 都出來了也露臉脫光給我看過了就好好放輕鬆享受吧我爽你也爽 16：40 甲女 到了哪等？ 16：41 沒○○員 你從前站出來看對面有○○豆漿大王在那等 16：41 沒○○員 我買個東西 16：45 沒○○員 ？ 16：46 甲女 嗯 16：48 甲女 你呢？ 16：48 沒○○員 到了 16：48 沒○○員 你在哪 16：49 沒○○員 (通話10秒鐘) 19：44 甲女 來的及吧 19：45 甲女 可以啦 19：45 甲女 要上車了 19：46 沒○○員 讓你提早一小時走還不錯吧 19：46 甲女 (表情符號) 19：46 甲女 在一小時我也是不行 19：46 沒○○員 屁啦 19：47 沒○○員 原本就說好搭八點多回去 19：47 甲女 你自己開車小心(哭笑不得的表情符號) 19：47 甲女 啊我們也是說兩次齁 19：48 沒○○員 知道 19：52 甲女 災丟賀(攤手表情符號) 19：57 沒○○員 跟我聊了還是不錯吧 19：58 甲女 如果你一開始沒嚇到我的話 20：13 沒○○員 我哪有說過了是你的態度現在講好就不要在講了開車難打字先開車 20：34 甲女 (生氣的表情符號) 20：36 沒○○員 老實說舒服嗎 20：51 甲女 硬要老實說的話 20：51 甲女 就是我太害怕了 20：52 沒○○員 還是有爽吧 20：52 甲女 男生真的很愛問這個問題齁 20：52 沒○○員 後面叫聲很自然是爽的淫叫聲啊 20：52 沒○○員 幹嘛不承認 21：02 甲女 (表情符號) 21：02 甲女 我就覺得回答這種問題很尷尬 21：16 沒○○員 說實話就好啦 21：16 沒○○員 第二次很舒服吧？ 21：33 甲女 就還可以 21：53 沒○○員 這麼勉強喔 22：03 甲女 自己叫我說實話的齁 22：14 沒○○員 還可以表示也有爽啊？ 22：31 甲女 (表情符號) 22：31 甲女 你自己解讀 22：33 沒○○員 傳送LINE截圖對話一張 22：33 沒○○員 沒東西 22：34 甲女 就表情符號而已 22：34 沒○○員 截你的給我看 22：34 沒○○員 我解讀 22：34 甲女 (傳送對話截圖一張) 22：35 沒○○員 靠 22：35 沒○○員 到底 22：36 甲女 蛤 22：36 甲女 就那個表情符號啊 22：36 沒○○員 什麼意思 22：36 甲女 (表情符號截圖一張) 22：37 甲女 就挑眉那個而已啊 22：37 沒○○員 嫌棄嗎(表情符號) 22：37 甲女 也沒有啊 22：38 沒○○員 難懂啦 22：38 甲女 就不用懂齁 22：38 甲女 你自己解讀就好 22：39 沒○○員 負評嗎 22：40 甲女 為什麼一直想知道 22：41 沒○○員 下次才知道改進啊 22：41 沒○○員 直接說吧 22：42 沒○○員 我不是自己想爽而已我也想讓對方爽 22：42 甲女 你這樣要我突然說我也說不出個什麼 22：43 沒○○員 非常舒服很舒服舒服？ 22：43 甲女 一開始就是有點害怕的心情就像你說的可能也無法放鬆 22：43 沒○○員 第二次感覺好多？ 22：44 甲女 有比較好但說真的也是一直在擔心那些有的沒的 22：44 沒○○員 下次會更放鬆 22：45 沒○○員 不用擔心啦遇到好人都不知道仔細想想你會覺得自己算幸運了 22：45 沒○○員 你晚餐吃什麼 22：45 甲女 沒吃啊 22：46 沒○○員 多少吃一點吧 22：46 沒○○員 肚子都凹下去了 22：46 甲女 就說你要思考一下角色對調的話你能不擔心嗎 22：46 甲女 凹下去才好啊 22：47 沒○○員 往好的地方想你就會覺得這樣算幸運了 22：47 沒○○員 哪裡好凹下去肚皮也會變鬆 22：48 沒○○員 再來胸部也會縮小 22：48 甲女 這樣就是會變瘦啊 22：49 甲女 不知道老實說我還是小害怕 22：51 沒○○員 下次可以先去逛逛吃東西 22：51 沒○○員 可是你好像下半身不會瘦 22：52 沒○○員 沒關係我喜歡大屁股(表情符號) 22：54 甲女 沒禮貌(表情符號) 22：55 甲女 而且你盜圖也有讓我傻眼到 22：57 沒○○員 我說喜歡大屁股欸稱讚喔 22：57 沒○○員 人好相處好聊比較重要 22：58 甲女 真的要我講認真的齁 22：59 甲女 我是比較想跟你當朋友，因為你確實是很好聊 23：02 沒○○員 我要泛著眼淚說我願意嗎 23：02 沒○○員 哈哈哈 23：02 甲女 但你還是要跟我打砲不是 23：03 沒○○員 (戒指的貼圖) 23：03 沒○○員 哈哈 23：03 甲女 我說的朋友就是真的朋友 23：03 甲女 毫無肉體關係的那種 23：03 沒○○員 可以最後一次完當真正的朋友嗎 23：04 甲女 你都這麼說了 23：04 甲女 說真的我跟你說實話啦 108年10月19日   20：14 沒○○員 你還要繼續掰嗎 20：15 甲女 我沒有要掰啊 20：15 沒○○員 有心想約就會問我要不要回臺中等我而不是消失在說你在搭車在消失說在台北了 20：16 甲女 好我道歉 20：16 沒○○員 你他媽的自己拉上去看你說你只是路過路過路過台中幹 20：17 沒○○員 根本沒在臺中等我過 20：17 甲女 ... 20：17 沒○○員 也就是說原本就沒打算要跟我約直接去台北 20：17 沒○○員 你確定你要繼續掰嗎？ 20：18 甲女 我就真的沒有啊我本來的打算就是在台中和朋友吃飯等你 20：18 甲女 但你都覺得我在掰了 20：18 甲女 我也不想惹你生氣 20：20 甲女 而且如果你跟我相處過你這樣覺得我是這樣的人 20：20 甲女 我也很無奈 20：21 沒○○員 跟我說三點後可以我14:58密你消失兩小時17:12才回我在搭車17:38跟我說你路過臺中而已 20：21 沒○○員 你他媽的根本在耍我 20：22 沒○○員 在臺中吃飯等我等我也不主動跟我說在等我嗎 20：22 沒○○員 你當我白癡是嗎 20：26 沒○○員 說好要的結果連等我還是跟我說一聲你在臺中都沒有  沒○○員 (收回訊息) 20：29 沒○○員 是不是真的有打算跟我約還是原本就沒打算約你自己知道 20：29 沒○○員 不想回了是嗎 20：32 甲女 你就已經覺得我就是不想約了我怎麼解釋你也不會聽道歉你也不接受我該怎麼回 20：32 沒○○員 今天一次放鴿子加兩次總共還要在約三次 20：32 沒○○員 就這樣 20：34 甲女 ... 20：37 沒○○員 有去臺中連等我跟我說一聲都沒有就直接上台北重點你還騙我你根本只是路過沒去臺中 20：37 沒○○員 你還要掰嗎 20：37 甲女 我有去台中好嗎 20：37 沒○○員 幾點到台中 20：38 沒○○員 幾點離開台中阿 20：39 甲女 11:34 20：39 甲女 18:00  沒○○員 (收回訊息) 20：42 沒○○員 17:12跟我說這句你已經在搭車現在還要騙我1800離開台中？說謊不打草稿 你真的要繼續把我當白痴嗎？還是要直接說實話 20：44 甲女 確定聽了實話不會更生氣？ 20：49 沒○○員 確定 20：49 沒○○員 說實話吧 20：49 甲女 認真不會生氣？ 20：52 沒○○員 要說了嗎 20：52 甲女 但我要說很多 20：52 甲女 你先保證你不會更生氣 20：54 沒○○員 不用了我給你機會已經代表我不會生氣 20：54 甲女 好 20：55 沒○○員 給你機會不是讓你來跟我討價還價 20：55 甲女 我沒有要討價還價  沒○○員 (收回訊息) 20：56 沒○○員 就這樣 20：57 沒○○員 你把我當白痴你覺得你有資格叫我保證不生氣嗎 21：00 甲女 今天約的情況我確實是抱持著比較被動的心態，但因為你對我來說太像一顆不定時炸彈，所以老實說要約的時候我都會覺得壓力很大，而且我覺得約炮這件事本身應該是要開心的才對 21：01 甲女 這也是為什麼我後面我都很慢回你，但因為有答應你還要再一次，說真的我也不知道我該用什麼心態 21：02 甲女 但今天的事情我是很認真的跟你道歉，我不知道你會這麼不開心 21：05 沒○○員 答應還有一次我就會說到做到你也跟我聊過想出過了你愛回不回我也說過跟之前比起來我已經很少密你了我會不爽是因為你耍我很明顯我已經知道你在說謊你還硬要掰 21：05 沒○○員 你要說實話你在哪了嗎 21：05 甲女 我現在真的在台北啊 21：06 沒○○員 你要說實話找哪個男的了嗎 21：06 甲女 也沒有找男的  沒○○員 (收回訊息) 21：06 沒○○員 你確定不說 21：06 甲女 真的沒有啊又要我說 21：06 甲女 我就找我大學同學 108年10月20日   06：30 沒○○員 ？ 06：30 沒○○員 ？ 10：41 甲女 沒有好嗎 11：06 沒○○員 那就是故意不回囉 11：31 沒○○員 明天坐幾點的車回家 11：59 甲女 沒啊 11：59 甲女 我後天才回去 12：00 沒○○員 後天幾點啊 12：59 沒○○員 幾點 13：13 甲女 晚上啊 13：13 甲女 時間還沒決定 13：32 沒○○員 那麼晚回去幹嘛 15：04 甲女 因為很久沒見啊 17：22 沒○○員 早點坐車後天下午約臺南 17：23 沒○○員 就這麼決定 18：38 沒○○員 不要故意不讀我知道蘋果外面就會顯示訊息 19：02 甲女 早點？ 19：31 沒○○員 下午四五點到嘉義高鐵 19：31 沒○○員 我去載你 19：32 沒○○員 幹完在回去 20：49 甲女 為什麼要到嘉義 22：38 沒○○員 我開心？ 23：14 甲女 不用啊我去臺中就好啊 23：15 沒○○員 那天我在嘉義 23：15 沒○○員 就這樣 23：21 甲女 為什麼是以你為主？ 23：45 沒○○員 算了 23：45 沒○○員 被你耍一次了 23：45 沒○○員 你還這種態度 23：53 甲女 不是啊你約嘉義然後你昨天人在台南難道我不能合理懷疑你其實是台南人嗎 108年（原審誤為109年）10月21日   01：42 沒○○員 台南人去嘉義載你 01：42 沒○○員 你有病嗎 01：42 沒○○員 我哪裡人重要嗎 01：42 沒○○員 你想幹嘛 01：43 沒○○員 反正我也不想約了 

附表二(何○邑與甲女間之LINE對話紀錄)：
108年10月1日   下午4：45 甲女 我到了啦 下午4：45 何○邑 見到人了嗎 下午4：45 何○邑 目前還好嗎？ 下午4：46 甲女 還沒啊 下午4：47 何○邑 好啦，你要注意安全 下午4：50 甲女 乾 下午4：50 甲女 我真的 下午4：51 何○邑 怎樣 下午4：52 甲女 馬的 下午4：52 何○邑 發生什麼事情 下午4：52 何○邑 他怎麼了 下午4：52 甲女 完全拿別人照片在騙人欸 下午4：52 何○邑 傻眼 下午4：53 何○邑 本人很醜！？ 下午4：53 甲女 就是 下午4：53 何○邑 那你要不要直接報警 下午4：53 甲女 我覺得要 下午4：53 何○邑 超扯... 下午4：53 何○邑 你們沒有視訊過 下午4：53 甲女 沒有啊 下午4：53 甲女 幹林娘啊 下午4：54 何○邑 我無意耶 下午4：54 何○邑 無言 下午4：54 甲女 無意是什麼 下午4：54 甲女 我才無言 下午4：54 甲女 雞掰 下午4：54 甲女 帥哥就算囉 下午4：54 何○邑 那你現在怎麼辦 下午4：54 甲女 不知道啊 下午4：55 甲女 我已經在車上了欸 下午4：55 何○邑 我知道啊 下午4：55 何○邑 那你要做！？ 下午4：55 甲女 我不知道 下午4：55 甲女 我真的做不下去 下午4：55 何○邑 那就報警吧 下午4：55 何○邑 說被威脅 下午4：55 何○邑 只能這樣了 下午4：56 何○邑 我怕他情緒失控攻擊你耶 下午4：56 甲女 我怎麼報 下午4：56 甲女 我在車上欸 下午4：56 何○邑 ... 下午4：56 何○邑 說月經來 下午4：56 甲女 不行 下午4：56 甲女 他知道我月經剛走 下午4：56 甲女 乾 下午4：56 何○邑 吼唷 下午4：56 甲女 我現在很不爽 下午4：57 何○邑 你講那麼細要死 下午4：57 甲女 我哪知道 下午4：57 何○邑 你這樣我只會更擔心 下午4：57 甲女 擔心什麼啦 下午4：58 甲女 而且我覺得 下午4：58 甲女 他完全就是在騙人 下午4：58 甲女 我也不覺得他從台中開車來 下午5：01 甲女 幹嘛 下午5：01 何○邑 而且我現在查不到可以自救的方法 下午5：01 甲女 靠邀哈哈哈 下午5：01 何○邑 不是啊，我覺得這樣很恐怖耶 下午5：01 甲女 好啦先冷靜 下午5：01 甲女 至少他沒有拿走我的手機 下午5：02 何○邑 你真的自己的東西要顧好 下午5：02 何○邑 你如果到旅館 下午5：02 何○邑 發個位置給我 下午5：02 甲女 好 下午5：02 甲女 我可能真的要報警 下午5：02 何○邑 不然你要抓機會報警 下午5：02 何○邑 他這樣太扯 下午5：04 甲女 （○○汽車旅館之地圖定位） 下午5：04 甲女 什麼精品旅館 下午5：04 何○邑 好 下午5：04 甲女 房號000 下午5：04 何○邑 好 下午5：05 何○邑 你19:00沒有聯絡我我就報警 下午5：05 甲女 那不是重點 下午5：05 甲女 重點是我做不下去 下午5：06 何○邑 不是啊......但是你要先跟他談影片的事情啊 下午5：06 何○邑 不然你就跟他耗 下午5：06 何○邑 不然你就想辦法趕快報警 下午5：06 甲女 怎麼報 下午5：06 甲女 他看起來怪可怕的 下午5：08 何○邑 你給我goolemap的 下午5：10 甲女 他說我可以走 下午5：11 甲女 但是他說做完才行 下午5：11 甲女 才刪 下午5：11 甲女 他也說我可以報警 下午5：12 何○邑 你給的地址我找不到旅館 下午5：12 甲女 我到底 下午5：12 甲女 你先理我 下午5：12 何○邑 他這麼不怕你報警？！ 下午5：12 何○邑 我知道啊 下午5：12 甲女 對啊 下午5：12 甲女 他說我自己給他影片的 下午5：12 何○邑 但他不能用這個威脅人啊 下午5：12 何○邑 你有沒有他威脅你的紀錄 下午5：13 何○邑 而且他照片跟本人也不一樣啊 下午5：13 甲女 沒有 下午5：13 何○邑 靠邀 下午5：13 何○邑 口頭講？！ 下午6：12 甲女 沒事啦 下午6：12 甲女 我可以自己 下午6：18 何○邑 好了？ 下午6：18 何○邑 結束了？ 下午6：18 何○邑 你還好嗎 下午6：18 甲女 就是 下午6：18 甲女 我很好 下午6：18 甲女 但是 下午6：18 甲女 還是做了 下午6：18 甲女 乾完全濕不了 下午6：47 何○邑 他有刪掉了嗎 下午6：47 何○邑 你要回來了嗎 下午6：51 甲女 一小時後回去 下午6：57 何○邑 不然還要去吃飯喔？！ 下午7：45 甲女 要回去了 下午7：47 何○邑 好，注意安全 

附表三（被告與乙女間之LINE對話紀錄)：
109年2月19日（原審誤載為108年10月1日）   22：36 家○ 掰掰 22：37 乙女 你要傳到哪裡 22：37 家○ 各大網路 22：37 家○ (LINE截圖一張，內有乙女裸露下體影像) 22：38 家○ 掰掰 22：38 乙女 你到底會什麼要這樣對我 22：38 乙女 我根本不認識你啊 22：38 家○ 我現在很想射 你卻不配合 那就等著被指指點點吧 22：38 家○ 最後一次問你 要配合嗎 22：40 乙女 你拍了影片 一樣會記錄下來上傳 22：40 乙女 對吧 (略)   22：45 乙女 你敢傳我就報警 22：46 家○ 等妳報喔 我超怕的 衝你報警這句話 我如果沒多傳幾個地方我在跟你姓 22：46 家○ (LINE截圖一張，內有乙女裸露下體影像) 22：47 家○ 等你報 也太慢 傳出去分享到永遠 22：51 乙女 你到底想怎樣啦 22：51 家○ 我問你最後一次 要配合？ (後收回訊息)  家○ (收回訊息) 22：56 乙女 我跟你視訊你一樣也會留下來 22：56 乙女 也會上傳不是嗎 前揭22:39至22:56間 名稱由家○改為。。再改為○ (收回訊息)  ○ (收回訊息) 23：27 乙女 你到底會什麼要這樣對我 23：38 ○ 沒辦法 (後收回訊息) 23：38 ○ 你不配合 (後收回訊息) 23：38 乙女 你的目的到底是什麼啦 23：38 ○ 反正已經報警了 就去死吧 (後收回訊息) 23：39 乙女 我對你做錯了什麼嗎 23：40 乙女 所以視訊了你就會刪了？ 23：40 ○ 對 23：41 ○ (LINE截圖一張，內有乙女裸露下體影像) 23：41 ○ 脫衣服讓我射 馬上刪 (後收回訊息) 23：41 ○ 我只等你最後三分鐘 (後收回訊息) 23：41 乙女 可我現在人在外面 23：41 ○ 等等把這個賴刪掉 你永遠找不到我 (後收回訊息) 23：42 ○ 那就去死吧 (後收回訊息) (略)   23：43 ○ 明天沒人回 沒露給我看我一定傳 不信試試看 23：43 ○ 我這個帳號現在要刪 明天換新的加你 23：44 ○ 掰掰 23：44 ○ 記得回我 23：44 ○ (LINE截圖一張，內有乙女裸露下體影像) 23：44 ○ 聽到沒 (後收回訊息) 23：44 乙女 你幾點加 23：45 ○ 不知道 (後收回訊息) 23：45 乙女 可是我上班到很晚 23：45 ○ 明天如果沒給我看 我會更生氣 弄死你 23：45 ○ 晚上八點 23：45 ○ 記得回 (略)   109年2月21日   21：01（社交工程網頁）    呼○ (收回訊息) 21：02 乙女 這裡好不好  呼○ (收回訊息)  呼○ (收回訊息) 21：02 乙女 可是你先告訴我 約這裡好嘛  呼○ (收回訊息) 21：03 乙女 因為我希望你能直接跟我當面刪掉照片  呼○ (收回訊息) 21：03 乙女 可是我現在胖了很多 (略)   21：06 呼○ 視訊給我看啊 21：07 乙女 我真的不敢 因為我現在的樣子很醜 21：08 呼○ (LINE截圖一張，內有乙女裸露下體影像) 21：08 呼○ 那就去死吧 21：06 呼○ 時間到 (略)   21：13 呼○ 時間到 多留意網路吧 等到被指指點點的時候在後悔現在耍我吧 21：13 呼○ (LINE截圖一張，內有乙女裸露下體影像) 21：14 乙女 你就是一定要讓我死就對了 21：14 乙女 我有對你做錯什麼嗎 21：14 乙女 我根本不認識你啊 21：15 呼○ 抓爛肚子騙我 我還用跟你客氣嗎 21：15 乙女 你都要威脅我了 21：15 呼○ 操你媽 21：15 呼○ (LINE截圖一張，內有乙女裸露下體影像) 21：15 呼○ 我保證一定弄死你 21：16 呼○ 給你機會視訊不露臉你也不要 21：16 呼○ 你親朋好友都會上網吧？ 21：16 呼○ 他們看到會很刺激喔 21：16 呼○ (LINE截圖一張) 
附表四：
編號 扣押物品 備註 1 三星（Samsung）手機1支 門號：0000000000 IMEI：000000000000000 &ZZZZ; &ZZZZ; &ZZZZ; 000000000000000 2 ASUS手機1支 門號：0000000000 IMEI：000000000000000 　　 000000000000000 3 OPPO智慧型手機1支 IMEI1：000000000000000 IMEI2：000000000000000 4 甲女猥褻影像之電子訊號 內容詳如偵1卷彌封卷第5、7頁所示 5 乙女猥褻影像之電子訊號 內容詳如偵4卷彌封袋第8頁所示 

附件：
編號 卷宗名稱       代號   1 南市警營偵字第1080550857號卷       警1卷   2 高市警鼓分偵字第10970420700號卷       警2卷   3 臺灣臺南地方檢察署108年度營偵字第2023號卷       偵1卷   4 臺灣臺南地方檢察署108年度營偵字第2023號附件卷       偵1卷彌封卷   5 臺灣臺南地方檢察署109年度他字第1420號卷       偵2卷   6 臺灣臺南地方檢察署109年度偵字第5028號卷       偵3卷   7 臺灣臺南地方檢察署109年度偵字第14341號卷       偵4卷   8 臺灣臺南地方檢察署109年度數採字第66號卷       數採卷   9 臺灣臺南地方法院110年度侵訴字第19號卷       原審卷